臺灣桃園地方法院刑事判決　　　　　　　 99年度訴字第844號
公　訴　人　臺灣桃園地方法院檢察署檢察官
被　　　告　黃琦然
選任辯護人　陳俊隆律師
　　　　　　黃柏承律師
被　　　告　莊家良
選任辯護人　張香堯律師
　　　　　　廖宸和律師
　　　　　　李淵聯律師
被　　　告　劉熒均
選任辯護人　宋英華律師
上列被告因違反毒品危害防制條例案件，經檢察官提起公訴（99
年度偵字第6025號）及移送併辦（99年度偵字第18907 號），本
院判決如下：
    主  文
黃琦然犯如附表一「應處罪刑」欄所示之罪，均累犯，各處如附
表一「應處罪刑」欄所示之主刑及從刑。應執行有期徒刑貳拾年
，扣案如附表三編號1 、2 、20、23所示之第一級毒品海洛、第
二級毒品甲基安非他命因均沒收銷燬之；未扣案之販賣毒品所得
共新臺幣壹萬貳仟元均沒收，如全部或一部不能沒收時，以其財
產抵償之；未扣案之共同販賣毒品所得共新臺幣柒仟元應與莊家
良連帶沒收，如全部或一部不能連帶沒收時，以黃琦然與莊家良
財產連帶抵償之。扣案如附表三編號3 、6 、11、24、27所示之
物，均沒收。
莊家良犯如附表一「應處罪刑」欄所示之罪，各處如附表一「應
處罪刑」欄所示之主刑及從刑。應執行有期徒刑拾捌年，扣案如
附表三編號2 、20、22、23所示之第一級毒品海洛因、第二級毒
品甲基安非他命均沒收銷燬之；未扣案之販賣毒品所得共新臺幣
萬捌仟元均沒收，如全部或一部不能沒收時，以其財產抵償之
；未扣案之共同販賣毒品所得共新臺幣柒仟元應與黃琦然連帶沒
收，如全部或一部不能連帶沒收時，以莊家良與黃琦然財產連帶
抵償之。扣案如附表三編號3 、6 、11、24、26、27所示之物，
均沒收。
劉熒均犯如附表二「應處罪刑」欄所示之罪，各處如附表二「應
處罪刑」欄所示之主刑及從刑。應執行有期徒刑肆年。未扣案之
販賣毒品所得共新臺幣玖仟佰元均沒收，如全部或一部不能沒
收時，以其財產抵償之；未扣案之行動電話壹支沒收，如全部或
一部不能沒收時，連帶追徵其價額。
    事  實
一、黃琦然前因違反毒品危害防制條例案件，經本院以94年度訴
    字第1433號判決分別判處有期徒刑8 月、5 月，應執行有期
    徒刑1 年確定；又因違反毒品危害防制條例案件，經本院以
    95年度訴字第1934號判決判處有期徒刑10月確定，嗣由本院
    以96年度聲減字第3370號裁定減為有期徒刑5 月確定，並與
    前述之罪接續執行，於民國96年8 月23日假釋付保護管束出
    監，於97年4 月7 日保護管束期滿未經撤銷，其未執行之刑
    以已執行論。
二、黃琦然、莊家良均明知海洛因、甲基安非他命分別為毒品危
    害防制條例第2 條第2 項第1 款、第2 款所規定之第一級毒
    品及第二級毒品，非經許可不得持有、販賣，竟均意圖營利
    ，為下列之販賣毒品行為：(一)黃琦然基於販賣第一級、第二
    級毒品之犯意，於附表一編號1 、2 、4 、5 所示之時間、
    地點，以附表一編號1 、2 、4 、5 所示之交易方式、價格
    、數量，分別販賣第一級毒品海洛因或第二級毒品甲基安非
    他命予附表一號1 、2 、4 、5 所示之購毒者；(二)黃琦然另
    與莊家良基於共同販賣第二級毒品之犯意聯絡，於附表一編
    號3 、6 、7 、8 所示之時間、地點，以於附表一編號3 、
    6 、7 、8 所示之交易方式、價格、數量，分別販賣第二級
    毒品甲基安非他命予附表一編號3 、6 、7 、8 所示之購毒
    者。
三、莊家良明知海洛因、甲基安非他命分別為毒品危害防制條例
    第2 條第2 項第1 款、第2 款所規定之第一級毒品及第二級
    毒品，非經許可不得持有、販賣，竟意圖營利，基於販賣第
    一級、第二級毒品及共同販賣第二級毒品之犯意，以其占有
    使用門號0000000000號之行動電話，作為販賣毒品之聯絡電
    話，而於附表一編號9 至21所示之時間、地點，以附表一編
    號9 至21所示交易方式、價格、數量，分別販賣第一級毒品
    海洛因、第二級毒品甲基安非他命予附表一編號9 至21所示
    之購毒者（其中編號12部分係與該真實姓名年籍不詳之成年
    男子共同販賣）。
四、劉熒均與黃琦然為男女朋友。劉熒均明知甲基安非他命為毒
    品危害防制條例第2 條第2 項第2 款所規定之第二級毒品，
    非經許可不得持有、販賣，竟意圖營利，單獨或共同基於販
    賣第二級毒品之犯意，以其占有使用門號0000000000號之行
    動電話作為販賣第二級毒品甲基安非他命聯絡之用，分別於
    附表二所示之時間、地點，以附表二所示交易方式、價格、
    數量，單獨或與某真實姓名年籍不詳之成年男子共同販賣第
    二級毒品甲基安非他命予附表二所示之購毒者。
五、嗣於99年3 月4 日8 時3 分許，經警察持本院核發之搜索票
    至黃琦然位於桃園縣平鎮市○○路655 巷11號居所（即其女
    友同案被告劉熒均住處）搜索，當場扣得如附表三編號1 至
    19所示之物。再於99年3 月4 日10時許，經警持本院核發之
    搜索票至黃琦然位於桃園縣平鎮市○○街95巷3 號住處，當
    場扣得附表三編號20、21所示之物。另於99年3 月4 日8 時
    25分許，經警持本院核發之搜索票至莊家良位於桃園縣平鎮
    市鎮興里21鄰平鎮220 號住處搜索，當場扣得如附表三編號
    22至29所示之物。
六、案經臺灣桃園地方法院檢察署檢察官指揮彰化縣警察局員林
    分局偵查後提起公訴。
    理  由
甲、證據能力：
一、按被告之自白，須非出於強暴、脅迫、利誘、詐欺、違法羈
    押或其他不正方法，且與事實相符者，始得採為認定被告犯
    罪事實之證據，此觀刑事訴訟法第156 條第1 項規定甚明。
    此項證據能力之限制，係以被告之自白必須出於其自由意志
    之發動，用以確保自白之真實性。而所謂非任意性之自白，
    係指實施刑事訴訟之公務員以強暴、脅迫、詐欺、利誘、疲
    勞訊問、違法羈押或其他不正方法取得之自白而言，而此等
    不正方法必須所實施之方法對於被告或共同被告足以產生自
    由意志之壓制而造成違反意願之效果者，始足當之（最高法
    院99年度臺上字第2210號判決參照）。被告莊家良、劉熒均
    於警詢、偵訊中之自白，並查無有何上開出於強暴、脅迫、
    利誘、詐欺、違法羈押或其他不正方法取供之情形，況被告
    莊家良、劉熒均警詢、偵訊中就本件所涉之犯行均非全部為
    認罪之表示，堪認被告當時應無因外力而影響陳述任意性之
    情事，確能憑己意自由陳述，故被告警詢、偵訊中之自白，
    堪認有任意性，自得執為對其不利認定之依據。
二、按被告以外之人於偵查中向檢察官所為之陳述，除顯有不可
    信之情況者外，得為證據，刑事訴訟法第159 條之1 第2 項
    定有明文。查證人莊家良、周仁惠、張良志、呂紹琳、吳士
    敬、王薇婷、王裕淦、陳文洋、林俊志、林俊宏、陳羽峰於
    檢察官偵查中具結所為之證述本屬傳聞證據，依同法第159
    條第1 項之規定原無證據能力，惟被告及辯護人於審判中均
    未提及檢察官在偵查中，有任何不法取供之情形，而客觀上
    亦無顯不可信之情況，是依上開規定，前揭證人於偵查中之
    證言均例外具有證據能力。
三、按被告以外之人於檢察事務官、司法警察官或司法警察調查
    中所為之陳述，與審判中不符時，其先前之陳述具有較可信
    之特別情況，且為證明犯罪事實存否所必要者，得為證據，
    刑事訴訟法第159 條之2 定有明文，此為同法第159 條第1
    項所稱「法律有規定」，而為傳聞法則之例外。此之「必要
    性」要件，必須該陳述之重要待證事實部分，與審判中之陳
    述有所不符，包括審判中改稱忘記、不知道、先前之陳述詳
    盡，於後簡略、有正當理由而拒絕陳述（如經許可之拒絕證
    言）等雖非完全相異，但實質內容已有不符者在內，且該審
    判外之陳述，必為證明犯罪之待證事實存在或不存在所不可
    或缺，二者兼備，始足當之。故此所謂「為證明犯罪事實存
    否所必要者」，既必須達不可或缺之程度，自係指就具體個
    案案情及相關卷證判斷，為發現實質真實目的，認為除該項
    審判外之陳述外，已無從再就同一供述者，取得與其上開審
    判外陳述之相同供述內容，倘以其他證據代替，亦無從達到
    同一目的之情形而言（最高法院95年度台上字第4414號、96
    年度台上字第4365號判決參照）。經查，證人即被告莊家良
    於警詢中就被告黃琦然如附表一編號1 所示犯罪事實之證述
    ，證人莊家良於前揭警詢中之陳述，與其於本院審理時之證
    述，有前後陳述不符之情形，本院審酌其於警詢中所為之陳
    述，應訊時距案發時點較近，記憶力應屬清晰，其陳述較趨
    於真實；且較無來自被告黃琦然在庭壓力而做出迴避對被告
    黃琦然不利之證述，或因不想生事乃虛構事實而為陳述，且
    該證詞並與相關之通訊監察譯文內容相符（詳參閱下貳、一
    、(三)、1.所示）等節以觀，足徵證人莊家良前揭警詢證述，
    客觀上應具有較可信之特別情況，本院並審酌前揭陳述作成
    時之情況，並無違法取證之瑕疵，亦為證明犯罪事實存否所
    必要，依前開法條意旨，其於警詢中之證言自有證據能力。
四、次按被告以外之人於審判中所在不明無法傳喚或傳喚不到，
    其於司法警察調查中所為之陳述，經證明具有可信之特別情
    況，且為證明犯罪事實之存否所必要，得為證據，刑事訴訟
    法第159 條之3 第3 款定有明文。查，證人周仁惠、呂紹琳
    於本院審理時經合法傳喚、拘提均未到庭，此有送達證書及
    拘票等附卷可稽，而證人周仁惠、呂紹琳於警詢時之供述為
    證明犯罪事實存否所必要，且除該次警詢時之證述外，已無
    從再取得相同之供述內容而符合「必要性」要件。另本院審
    酌證人周仁惠、呂紹琳與被告黃琦然、莊家良等均無嫌隙，
    自無飾詞誣陷被告黃琦然、莊家良之理，再參酌證人周仁惠
    、呂紹琳係於99年3 月4 日即至警局製作筆錄，距離本案發
    生時間甚近，其對當時被告黃琦然、莊家良與證人周仁惠、
    呂紹琳就本案待證事實之經過亦能詳細描述而無記憶不清之
    情形，應認證人周仁惠、呂紹琳於警詢時所述具有特別可信
    性之處，自得採為本案之證據。
五、末按被告以外之人於審判外之言詞或書面陳述，除法律有規
    定者外，不得作為證據；又被告以外之人於審判外之陳述，
    雖不符合刑事訴訟法第159 條之1 至第159 條之4 之規定，
    而經當事人於審判程序同意作為證據，法院審酌該言詞陳述
    或書面陳述作成時之情況，認為適當者，亦得為證據；而當
    事人、代理人或辯護人於法院調查證據時，知有上開不得為
    證據之情形，而未於言詞辯論終結前聲明異議者，視為有刑
    事訴訟法第159 條之5 第1 項之同意，刑事訴訟法第159 條
    第1 項及第159 條之5 分別定有明文。查證人王裕淦、陳文
    洋於警詢時證述之筆錄依上開刑事訴訟法第159 條第1 項之
    規定，原無證據能力，惟被告及辯護人已知上述筆錄乃傳聞
    證據，且均未於言詞辯論終結前對該等筆錄內容異議，則依
    上開規定，上揭證人於警詢中之證言已擬制經被告及辯護人
    於審判程序同意作為證據，本院審酌上開筆錄作成時，並無
    人情施壓或干擾，亦無不當取供之情形，認為以之作為本案
    之證據亦屬適當，是上揭證人於警詢中證述之筆錄亦例外認
    具有證據能力。
六、依刑事訴訟法第198 條、第208 條之規定，所謂鑑定乃指於
    刑事訴訟程序中為取得證據資料而由檢察官或法官指定具有
    特別知識經驗之鑑定人、學校、機關或團體，就特定之事物
    ，以其專業知識加以分析、實驗而作判斷，以為偵查或審判
    之參考。故而，不論鑑定人或鑑定機關、學校、團體，均應
    由檢察官或法官視具體個案之需要而為選任，始符合刑事訴
    訟法第198 條、第208 條條之規範本旨，否則所為鑑定，仍
    屬於傳聞證據。但對於司法警察機關調查中之案件，或有量
    大或急迫之情形，為因應實務之現實需求，認為當然有鑑定
    之必要者，基於檢察一體之原則，自得由該管檢察長對於轄
    區內之案件，以事前概括選任鑑定人或囑託鑑定機關（團體
    ）之方式，俾便轄區內之司法警察官、司法警察對於調查中
    之此類案件，得即時送請事前已選任之鑑定人或囑託之鑑定
    機關（團體）實施鑑定（參照法務部以92年9 月1 日法檢字
    第0920035083號函釋）。查本件判決關於扣案毒品之行政院
    衛生署食品藥物管理局99年3 月26日FDA 研字第0990013970
    號檢驗報告書、法務部調查局濫用藥物實驗室99年4 月6 日
    調科壹字第09923007840 、00000000000 號鑑定書、行政院
    衛生署草屯療養院99年3 月22日草療鑑字第0990300135號鑑
    定書（見臺灣桃園地方法院99年度偵字第6025號卷【下稱偵
    卷】二第167 、208 、209 頁，偵卷三第54頁）及就被告莊
    家良採尿毒品反應之詮昕科技股份有限公司99年3 月10日濫
    用藥物尿液檢驗報告，均係分別由查獲機關依轄區檢察署檢
    察長之概括授權，送請政院衛生署食品藥物管理局、法務部
    調查局濫用藥物實驗室、行政院衛生署草屯療養院、詮昕科
    技股份有限公司實施鑑定，揆諸前揭說明，仍屬受檢察官囑
    託鑑定，則鑑定人或鑑定機關依刑事訴訟法第206 條所出具
    之上揭鑑定書，乃屬上開刑事訴訟法第159 條第1 項規定中
    之「法律另有規定」，是依上開規定之反面解釋，屬傳聞證
    據之例外，自有證據能力（最高法院95年度台上字第6648號
    判決參照）。
乙、查安非他命與甲基安非他命均屬第二級之安非他命類毒品，
    二者雖多為硫酸鹽或鹽酸鹽，可溶於水，為白色、略帶苦味
    之結晶，但使用劑量及致死劑量，仍屬有別，且目前國內發
    現者都為甲基安非他命之鹽酸鹽（參見司法院編印之「法官
    辦理刑事案件參考手冊(一)」第282 、292 、293 頁），因本
    件扣得之毒品經鑑驗結果確為甲基安非他命，是本件被告及
    證人所稱安非他命實均係甲基安非他命，先予敘明。
丙、實體部分：
壹、被告劉熒均部分：
一、上開事實欄四之犯罪事實，業據被告劉熒均於本院審理時坦
    承不諱（見本院99年度訴字第844 號卷【下稱本院卷】二第
    22頁背面），並經證人林俊宏、陳羽峰、林俊志證述在卷（
    見本院卷一第208 至213 頁，本院卷二第3 至6 、10至15頁
    ），復有臺灣彰化地方法院98年聲監字第735 號通訊監察書
    、本院99年度聲監字第124 號通訊監察書、通訊監察譯文存
    卷可稽（見偵卷四第12至14、27至28、30、36、38、40至41
    、44頁），是被告劉熒有上開犯罪之事實，堪以認定，應依
    法論科。
二、論罪科刑及沒收部分：
  (一)按甲基安非他命屬毒品危害防制條例第2 條第2 項第2 款規
    定所列之第一級毒品，不得非法持有、販賣。核被告劉熒均
    所為，均係犯毒品危害防制條例第4 條第2 項販賣第二級毒
    品罪。被告劉熒均販賣第二級毒品甲基安非他命前持有第二
    級毒品甲基安非他命之低度行為，應為販賣之高度行為所吸
    收，均不另論罪。被告劉熒均與該真實姓名年籍不詳之成年
    男子間，就附表二編號1 至4 所示之4 次販賣第二級毒品甲
    基安非他命犯行，均有犯意聯絡及行為分擔，皆為共同正犯
    。被告劉熒均所犯如表二所示之7 次犯行，犯意各別，行為
    分殊，應予分論併罰。
  (二)按毒品危害防制條例第17條第2 項規定：「犯第4 條至第8
    條之罪於偵查及審判中均自白者，減輕其刑。」除限以所犯
    為該條例第4 條至第8 條之罪外，必須行為人於偵查及審判
    中均自白者，始有其適用。又該條規定係指偵查及審判中均
    有自白犯罪而言，故僅須被告於偵、審中均曾經自白，即得
    認有該條項之適用，不以始終承認為必要。又自白乃對自己
    之犯罪事實全部或主要部分為肯定供述之謂，且非以其係有
    罪之肯定為必要，縱時日、處所、行為態樣等非構成犯罪事
    實之要素略有不符，或另有阻卻違法、阻卻責任事由存在之
    主張，亦不影響其為自白（最高法院99年度台上字第7050號
    、99年度台上字第6608號判決意旨參照）。查被告劉熒均於
    警詢供稱：98年12月14日至15日，由0000000000、00000000
    00號電話撥打至伊使用之0000000000號電話之通話內容，是
    伊朋友林俊志要購買第二級毒品安非他命等情（見偵卷一第
    84頁背面），於偵訊時供稱：「0000000000、0000000000、
    0000000000都是林俊志，我只是中間幫毛傳話」等語（見偵
    卷一第149 頁）、陳羽峰問伊有沒有二級安非他命，伊回答
    好、陳羽峰講到他在汽車旅館，是與毛踫面，而汽車旅館是
    指摩斯汽車旅館、98年12月14日20時59分46秒監聽譯文內容
    ，是林俊志與伊的對話，25是指1 克安非他命新臺幣（下同
    ）2,500 元，林俊志不認識毛，伊知道林俊志有在玩安非他
    命，林俊志打電話問伊有沒有認識賣安非他命的朋友，毛剛
    好在旁邊，伊就直接轉給毛，如果毛不在旁邊的話，伊就會
    撥電話給毛，再叫毛打電話給林俊志；99年2 月15日13時12
    分49秒監聽譯文內容，是伊和林俊志的對話，伊是幫毛傳話
    ，應該是拿安非他命給他；99年2 月17日7 時55分39秒監聽
    譯文內容，是伊與林俊志對話，是林俊志要拿錢給毛，該次
    毒品是毛拿給林俊志等情（見偵卷一第158 頁至第161 頁）
    、「（檢察官問：【提示劉熒均販賣第二級毒品甲基安非他
    命一覽表】對於這一覽表的犯罪是否承認？）承認；（檢察
    官問：對於交給林俊志4 次的部分都承認嗎？）沒有這麼多
    ，只有在我家附近的2 月19日、22日這2 次；（檢察官問：
    【提示99偵6025卷二第119 頁陳羽峰筆錄】對證人所述有無
    意見？）沒有意見。但是我沒有賣給陳羽峰，我跟他是同班
    同學，但跟他不熟。」等語（見偵卷三第121 頁至第122 頁
    ）。是被告劉熒均就附表二所示之犯罪事實均於偵查中有自
    白犯行，而被告劉熒均亦於本院審理時復坦認附表二全部犯
    罪事實，足認被告劉熒均就附表二所示之販賣第二級毒品甲
    基安非他命犯行，於偵查及審判中均自白，應依毒品危害防
    制條例第17條第2 項規定減輕其刑。
  (三)爰審酌被告劉熒均素行非惡，此有臺灣高等法院被告前案紀
    錄表可按，其思慮欠周，法治觀念淡薄，販賣第二級毒品甲
    基安非他命牟利，危害國民身心健康及社會風氣，惟念及被
    告劉熒均販賣第二級毒品甲基安非他命次數不多，數量非鉅
    ，被告劉熒均犯罪時，年僅18歲，且就犯罪動機而言，被告
    劉熒均原係基於幫忙其男友即同案被告黃琦然販賣甲基安非
    他命之動機（見偵卷一第84頁背面至第85頁、本院卷第216
    頁），且非主要之獲利者，惟因已參與構成要件行為而為正
    犯，其惡意非重及其犯後終能坦承犯行，尚有悔意之犯後態
    度等一切情狀，分別量處如附表二應處罪刑欄所示之刑，並
    定其應執行之刑如主文第3 項所示，以資懲戒。
  (四)按犯毒品危害防制條例第4 條至第9 條、第12條、第13條或
    第14條第1 項、第2 項之罪者，其供犯罪所用或因犯罪所得
    之財物，均沒收之，如全部或一部不能沒收時，追徵其價額
    或以其財產抵償之，毒品危害防制條例第19條第1 項定有明
    文。又犯罪所得之對價，不問其中成本若干，利潤多少，均
    應全部諭知沒收，以貫徹政府查禁煙毒之決心，並符立法本
    旨。至不能沒收之沒收標的為金錢時，因價值確定，判決主
    文直接宣告「以其財產抵償之」即可，不發生追徵價額之問
    題。本件被告劉熒均所為附表二各編號所示販賣第二級毒品
    之所得，雖均未扣案，然屬被告劉熒均販賣毒品之所得，依
    上開規定，應於被告劉熒均所犯各次販賣第二級毒品罪名項
    下宣告沒收，併諭知如全部或一部不能沒收時，以財產抵償
    之。又未扣案被告持用門號0000000000號之行動電話，係供
    本件販賣毒品聯絡所用之物，至該門號SIM 卡為其母親所申
    辦，業據被告供述明確（見偵卷一第84頁），難認屬被告劉
    熒均所有，爰僅就門號0000000000號SIM 卡所搭配之行動電
    話（不含SIM 卡）依毒品危害防制條例第19條第1 項前段規
    定，於被告劉熒均所犯各次販賣第二級毒品罪名項下宣告沒
    收，併諭知如全部或一部不能沒收時，追徵其價額。
  (五)檢察官移送併辦部分（臺灣桃園地方法院檢察署99年度偵字
    第18907 號）核與本院審認被告劉熒均所為如附表二編號2
    至7 之犯罪事實同一，本院自得併予審酌，附此敘明。
貳、被告莊家良部分：
一、訊據被告莊家良固不否認有附表一編號6 、8 、9 至13、15
    、16、19至21所示之犯罪事實（見偵卷一第140 、141 、14
    4 、145 頁，偵卷二第102 、103 、212 至214 頁，偵卷三
    第115 、117 頁，本院99年度審訴字第1527號卷【下稱審訴
    卷】第74、75、76、86頁、本院卷一第41頁），惟矢口否認
    有何附表一編號3 、7 、14、17、18所示之犯行，並辯稱：
    就附表一編號3 之事實，被告莊家良沒有販賣甲基安非他命
    給周仁惠，就附表一編號7 之事實，被告莊家良當日有與邱
    佳澔以電話聯絡，但沒有見到面，就附表一編號14之事實，
    被告莊家良不知道此人是誰，就附表一編號17、18之事實，
    被告莊家良沒有在新光纖維公司前販賣海洛因給他人過云云
    ，惟查：
  (一)被告莊家良於本院審理時供述：「（審判長問：譯文中黃綺
    然（哥哥之人）該人為何人？）就是我與黃琦然的對話」「
    （審判長問：偵卷一第15至20頁之監察譯文中除了你與呂紹
    琳對話之外，譯文中記載【黃琦然『哥哥』之男子】是何人
    ？）黃琦然」等語在卷足認（見本院卷二第23頁），被告莊
    家良於偵查中亦供述：「我所販賣毒品來源取自於黃琦然。
    」、「是黃琦然叫我拿安非他命去的」等語附卷足參（見偵
    卷一第6 頁背面、偵卷二第103 頁），並有通訊監察譯文所
    載：「莊家良：『喂，找哪位？』小宣：『黃琦然嗎？』…
    莊家良：『半錢是嗎？』…小宣：『就半錢阿，你是誰？』
    莊家良：『我是他弟弟。』小宣：『他咧？』莊家良：『在
    睡覺。』」（見偵卷四第16頁）及「莊家良：『哥，你在講
    說澔澔要拿什麼？他要東西是嗎？』黃琦然：『拿1 毛的。
    』莊家良：『好、好，我知道。』」等通聯內容（見偵卷四
    第3 頁背面）在卷可考，而被告黃琦然於審判中亦承認上開
    偵卷四第3 頁背面之通訊監察譯文係被告黃琦然與被告莊家
    良之對話等情（見審訴卷第90頁），是可認被告莊家良係聽
    從被告黃琦然之指示販賣第一級毒品海洛因或第二級毒品甲
    基安非他命予他人，被告莊家良習慣上並稱被告黃琦然為哥
    哥等情，而偵卷四所附通訊監察譯文中註明（黃琦然，「哥
    哥」之男子）即指被告黃琦然，合先敘明。
  (二)就被告莊家良上開坦承不諱之犯罪事實部分，核與證人吳士
    敬、王薇婷於偵查中；證人王裕淦、陳文洋於警詢及偵查中
    證述之情節大致相符（見偵卷二第5 至7 、22、23、26至28
    、32、33、37至39、186 頁，偵卷三第8 、9 頁），復有臺
    灣彰化地方法院98年聲監字第735 號通訊監察書、通訊監察
    譯文存卷可稽（見偵卷四第2 、3 、4 至7 、10、11、13、
    16至18、30、36、38、40至41、44、111 至118 頁），門號
    0000000000號與門號0000000000號電話於99年1 、2 月份之
    通聯紀錄（見偵卷三第17、18頁）及扣案筆記本1 本暨其內
    容影本1 紙（見偵卷一第35頁）在卷可考，足認被告上揭具
    任意性之自白，均核與事實相符，堪以採信。又證人陳文洋
    雖亦證稱與被告莊家良99年2 月25日交易第一級毒品海洛因
    並未成功，惟此屬事後迴護之詞，不能資為有利於被告莊家
    良認定之依憑。
  (三)就被告莊家良上開否認之犯罪事實部分
    1.就附表一編號3 所載：被告黃琦然、莊家良於98年12月25
      日6 時19分54秒後之當日，在桃園縣中壢市某遊戲場前，
      共同販賣第二級毒品甲基安非他命予周仁惠之事實，查被
      告莊家良於99年3 月4 日警詢中曾自白：被告莊家良曾販
      賣第二級毒品甲基安非他命予周仁惠，通訊監察譯文中之
      內容係周仁惠向被告莊家良購買第二級毒品甲基安非他命
      等情，有警詢筆錄在卷可佐（見偵卷一第6 、7 頁），數
      月後於99年6 月24日偵查中亦向偵查檢察官自白：「（檢
      察官問：98年12月25日早上6 時19分至6 時38分，你有跟
      周仁惠多次電話聯絡，這天早上有沒有賣安非他命給周仁
      惠？）有。」、「（提示0000000000、0000000000門號98
      年12月25日通聯紀錄，檢察官：12月25日早上你門號的基
      地台位置跟黃琦然門號的基地台位置相同，這次賣安非他
      命給周仁惠是不是你跟黃琦然一起賣的？）對。」、「（
      檢察官問：安非他命是誰提供的？）黃琦然。」等語，有
      偵訊筆錄在卷足參（見偵卷三第117 頁），核與證人周仁
      惠於警詢時證稱：周仁惠所吸食之甲基安非他命係向黃琦
      然購得等情，並指認黃琦然之照片等節（見偵卷二第63、
      64、66頁），及偵查中於偵查檢察官前具結後證稱：「（
      檢察官問：0000000000是什麼人的電話？）黃琦然給我的
      ，之前是他在使用。後來改成莊家良在使用。之前2 月份
      打過一次是阿琦接的，後來打就變成阿良接的。」、「（
      檢察官問：聖誕節那天有無買到毒品？）應該是有，在中
      壢市的電動遊戲場門口，…。買了1000元安非他命。」等
      語（見偵卷二第81、188 頁）相符，有警詢及偵訊筆錄附
      卷足查，並有門號0000000000號與門號0000000000、0000
      000000、0000000000、0000000000號98年11月17日至99年
      2 月28日通聯紀錄（見偵二卷第193 、194 頁）在卷可稽
      ，是被告上開犯行足堪認定。
    2.就附表一編號7 所載：被告黃琦然、莊家良於99年2 月23
      日20時38分後之當日，在桃園縣平鎮市○○路之某網路咖
      啡店，共同販賣第二級毒品甲基安非他命予邱佳澔之事實
      ，查被告莊家良於偵查中曾向偵查檢察官自白：99年2 月
      23日邱佳澔打電話給被告莊家良欲購買甲基安非他命，因
      被告莊家良沒有，被告莊家良即打電話給被告黃琦然，告
      知要向被告黃琦然拿1,000 元甲基安非他命予邱佳澔，其
      後並拿上開毒品予邱佳澔等情，而具結後更證稱：被告莊
      家良是先跟被告黃琦然拿1,000 元甲基安非他命予邱佳澔
      ，之後再將錢拿給被告黃琦然，該1,000 元之甲基安非他
      命約0.2 公克等情，有偵訊筆錄在卷可考（見偵卷二第10
      1 頁，偵卷三第115 、116 頁），並有門號0000000000號
      電話於98年2 月23日之通聯紀錄（見偵四卷第115 至118
      頁）及通訊監察譯文所載：「邱佳澔：『你在那邊？』莊
      家良：『已經到獅子林了。』…莊家良：『好，你在那邊
      等我，我馬上到。』…莊家良：『哥，你在講說澔澔要拿
      什麼？他要東西是嗎？』黃琦然：『拿1 毛的。』莊家良
      ：『好、好，我知道。』…」等通話內容在卷可稽（見偵
      四卷第3 、4 頁），是被告上開犯行足堪認定。
    3.上開1.2.所論之事實，被告莊家良雖於審判中改稱：伊與
      被告黃琦然均無販賣甲基安非他命予周仁惠，譯文中記載
      「黃琦然（哥哥）之男子」係叫阿海之人。伊99年2 月23
      日有與邱佳澔以電話聯絡，但是當天並沒有見面云云（見
      審訴卷第72頁背面、第74頁、本院卷一第85頁背面、本院
      卷二第23頁），而100 年6 月13日於本院審理時更證稱：
      伊有和邱佳澔約在平鎮市獅子林的網咖店前見面，但是沒
      有交付甲基安非他命，伊與邱佳澔約出去玩云云，伊當時
      是想要交保，警詢、偵訊時，伊頭腦都是清楚的，是因為
      曾向被告黃琦然借錢無著，為報復被告黃琦然方才如此說
      云云。惟其後又稱：伊被逮捕那天（即99年3 月4 日）藥
      還沒有完全退，3 月底才完全退光云云，99年3 月23日那
      天昏昏沉沉，很累，想要趕快回答完可以看守所休息云云
      。但本院訊問時又再證稱：「…（審判長問：所以你多次
      在檢察官訊問時的回答也是出於自由意識所為？）是的。
      」等語（見本院卷一第86、87、89頁），然實則被告莊家
      良於其所稱99年3 月底才完全退藥後之同年6 月24日於偵
      查中亦確向偵查檢察官自白：伊曾與被告黃琦然共同販賣
      甲基安非他命予周仁惠及邱佳澔等語（見偵卷三第115 至
      117 頁），且100 年10月3 日於本院審理時，經與被告黃
      琦然隔離後被告莊家良經具結而證稱：譯文中記載「黃琦
      然（哥哥）之男子」係被告黃琦然，偵查中檢察官有就譯
      文逐一提示確認，有向檢察官據實陳述並確認等情，有審
      判筆錄在卷足憑（見本院卷二第24頁），顯見被告莊家良
      上開於本院審理時翻異前詞之辯解實屬卸責並為迴護共犯
      被告黃琦然之詞，並不足採，應以偵查中與通聯記錄及通
      訊監察譯文相符之證詞為屬實可信。另證人周仁惠雖曾證
      稱：「25日我有打電話過去，他們說阿琦在睡覺，所以就
      沒有買。」云云，亦屬事後迴護之詞，亦不能據為有利於
      被告莊家良認定之依憑。
    4.就附表一編號14所載：被告莊家良於99年2 月18日10時1
      分33秒，在桃園縣平鎮市工業區內之萊爾富便利商店前，
      販賣第一級毒品海洛因予楊熾發之事實，查上開事實被告
      莊家良於偵查中曾向偵查檢察官自白：伊於99年2 月18日
      係請一個朋友拿海洛因予對方，收了2,000 元，原本是要
      拿5,000 元的等情，有偵訊筆錄在卷足參（見偵卷二第11
      7 頁），核與證人楊熾發於本院審理中證述：該次是要拿
      海洛因，雙方有碰面等情節大致相符（見本院卷一第134
      至139 頁），並有通訊監察譯文所載：「…莊家良：『要
      多少？』楊熾發：『一樣81啊！』…莊家良：『你等我，
      我到了。』楊熾發：『你在哪？』莊家良：『萊爾富。』
      …」等通聯內容（見偵卷四第14頁背面）在卷可稽，是被
      告上開犯行足堪認定。至於證人楊熾發雖證述：「應該是
      莊家良記錯了，我到了之後，我那時身上沒有錢，我想說
      先用欠著，他不答應，不答應大家就不歡而散，他也沒有
      給我毒品」云云（見本院卷一第138 頁背面），然此實係
      迴護被告莊家良之詞，尚不足為有利於被告莊家良認定之
      憑據。
    5.就附表一編號17、18所載：被告莊家良於99年2 月20日6
      時37分47秒，在桃園縣平鎮市新光纖維公司前及於99年2
      月23日10時58分17秒，在桃園縣平鎮市新光纖維公司前，
      分別販賣價值5,000 元及1,000 元之第一級毒品海洛因予
      賣真實姓名年籍不詳成年人之事實，查上開事實業據被告
      莊家良於偵查中自白：99年2 月20日伊有拿2,000 元之海
      洛因至平鎮市的新光纖維，錢給了。99年2 月23日亦有在
      平鎮市的新光纖維交易5,000 元之毒品海洛因等語。並有
      通訊監察譯文所載：「（註：B 為真實姓名年籍不詳成年
      人，時間為99年2 月20日）莊家良：『喂？』B ：『現在
      很缺ㄚ，拿二張。』莊家良：『好沒問題。』B ：『趕快
      到，急死了。』莊家良：『喂？』B ：『出門了嗎？』莊
      家良：『對啊。』B ：『我想拿三毛呢。』莊家良：『好
      ？你是現金嗎？』B ：『對啊？沒有少。』莊家良：『好
      。』…（時間為同年月23日）…莊家良：『你要多少？』
      B ：『5 毛阿。』莊家良：『我拿給你阿。』B ：『你的
      東西都不純…。』…B ：『每次都在用台糖一樣。』…莊
      家良：『…上面給我，我就直接給你了。』B ：『亂講，
      他拿給我都是純的，都是整顆的。』…B ：『到了唷？』
      …莊家良：『喂，再等1 分鐘，我等紅燈。』…」等通聯
      內容（見偵卷四第14頁背面）在卷可稽，被告上開犯行已
      足認定，被告前揭所辯實屬事後卸責之詞，並不足採。
    6.末查，扣案如附表三編號22、23所示之海洛因、甲基安非
      他命，確驗出第一級毒品海洛因及第二級毒品甲基安非他
      命之成分，此有法務部調查局濫用藥物實驗室99年4 月6
      日調科壹字第09923007840 號鑑定書、行政院衛生署草屯
      療養院99年3 月22日草療鑑字第0990300135號鑑定書各1
      份附卷可參（見偵卷二第208 頁，偵卷三第58頁）。此外
      ，另有扣案如附表三編號24、26、27、28、29所示之物可
      資佐證。而非法販賣第一級毒品海洛因、第二級毒品甲基
      安非他命係政府嚴予查緝之違法行為，非可公然為之，且
      海洛因及甲基安非他命價格非低，取得不易，凡為販賣之
      不法勾當者，苟無利可圖，應無甘冒被查緝法辦重刑之危
      險，平白無端義務為該買賣之工作，是其有從中賺取買賣
      差價牟利之意圖，本即屬合理之認定。而被告莊家良於警
      詢、偵訊及本院審理時迭經自白有販賣海洛因及甲基安非
      他命之犯行已如前述，顯有販賣海洛因及甲基安非他命營
      利之意圖，參諸上開姓名年籍不詳成年人、邱佳澔、證人
      楊熾發、吳士敬、王薇婷、王裕淦及陳文洋與被告莊家良
      均非親故至交，苟無利得，當不至甘冒重刑之風險，與其
      相約交付毒品。再被告莊家良係與上開人等電話聯絡相約
      ，即欲以一手交錢一手交貨之方式交易，核與一般買賣毒
      品之交易方式無異，更堪認本件毒品交易確有利得，足認
      被告莊家良確有販賣海洛因及甲基安非他命營利之意圖，
      甚為明顯。
  (四)綜上，被告莊家良上開犯行事證已明，被告莊家良犯行洵堪
    認定，應依法論科。
  (五)另按判決，除有特別規定外，應經當事人之言詞辯論為之，
    刑事訴訟法第221 條定有明文。查被告莊家良之辯護人於本
    案辯論終結之日即100 年10月3 日遞狀（有本院收文章可參
    ）為被告答辯陳稱：被告莊家良就起訴之全部犯罪事實為認
    罪之表示等語（見被告莊家良100 年9 月29日刑事答辯狀）
    ，惟於審判中，被告並未引用上開書狀，則依首揭規定，本
    件自仍應以100 年10月3 日，本院向被告莊家良就起訴之犯
    罪事實逐一確定是否認罪，被告莊家良於所為答辯之本案辯
    論內容（詳見上開貳、一、所示）而為判決，附此敘明。
二、論罪科刑及沒收部分：
  (一)按海洛因、甲基安非他命屬毒品危害防制條例第2 條第2 項
    第1 款、第2 款規定所列之第一級、第二級毒品，不得非法
    持有、販賣。核被告莊家良所犯如附表一編號10、14至21所
    示販賣海洛因所為，均係犯毒品危害防制條例第4 條第1 項
    販賣第一級毒品罪；另就附表一編號3 、6 至9 、11至13所
    示販賣甲基安非他命所為，均係犯毒品危害防制條例第4 條
    第2 項販賣第二級毒品罪。被告莊家良販賣第一級毒品海洛
    因、第二級毒品甲基安非他命前持有第一級毒品海洛因、第
    二級毒品甲基安非他命之低度行為，應為販賣之高度行為所
    吸收，均不另論罪。被告莊家良與被告黃琦然間，就附表一
    編號3 、6 、7 、8 所示之4 次販賣第二級毒品甲基安非他
    命犯行，均有犯意聯絡及行為分擔，皆為共同正犯。被告莊
    家良所犯如表一編號3 、6 至21所示販賣第一、二級毒品之
    犯行，犯意各別，行為分殊，應予分論併罰。
  (二)按毒品危害防制條例第17條第2 項規定：「犯第4 條至第8
    條之罪於偵查及審判中均自白者，減輕其刑。」是除限以所
    犯為該條例第4 條至第8 條之罪外，必須行為人於偵查及審
    判中均自白者，始有其適用至明。查被告莊家良已於警詢、
    偵查中自白其有附表一編號3 、6 至21所示販賣第一級、第
    二級毒品之犯行（見偵一卷第6 至7 頁、第138 至148 頁，
    偵二卷第101 至107 頁、第212 至215 頁，偵三卷第114 至
    117 頁），另被告莊家良就附表一編號6 、8 至13、15、16
    、19至21所示之販賣第一級、第二級毒品犯行，於本院審理
    中亦自白在卷（見本院訴字卷二第22頁），是被告莊家良就
    就附表一編號6 、8 至13、15、16、19至21所示之販賣第一
    級海洛因、第二級毒品甲基安非他命犯行，於偵查及審判中
    均自白，應依毒品危害防制條例第17條第2 項規定減輕其刑
    。至附表一編號3 所示犯行，被告莊家良於本院準備程序時
    雖一度陳稱：犯罪事實一（三）部分伊有做一語，經本院立
    即向被告莊家良確認是否認罪，被告莊家良表示：伊沒有做
    （見本院訴字卷一第41頁），是就此部分難認被告莊家良有
    自白犯行之意，爰無從依毒品危害防制條例第17條第2 項規
    定減輕其刑，附此敘明。
  (三)又同為販賣第一級毒品之人，其原因動機不一，犯罪情節未
    必盡同，或有大盤毒梟者，亦有中、小盤之分，甚或僅止於
    吸毒者友儕間為求互通有無之有償轉讓者亦有之，其販賣行
    為所造成危害社會之程度自屬有異，法律科處此類犯罪，所
    設販賣第一級毒品之法定最低本刑卻同為「死刑或無期徒刑
    」，不可謂不重。於此情形，倘依其情狀處以有期徒刑，即
    足以懲儆，並可達防衛社會之目的者，自非不可依客觀之犯
    行與主觀之惡性二者加以考量其情狀，是否有可憫恕之處，
    適用刑法第59條之規定酌減其刑，期使個案裁判之量刑，能
    斟酌至當，符合比例原則。查被告莊家良販賣第一級毒品部
    分，危害國人身體健康甚鉅，其所為犯行自屬非是，惟衡其
    前開販賣第一級毒品，各次交易價額不高，數量非多，其犯
    罪情節，與大盤毒梟或集團性販毒情形有別，惡性尚非重大
    不赦，對照其所犯係法定刑分別為無期徒刑之重罪，縱被告
    莊家良所為附表一編號10、15、16、19至21所示犯行，依毒
    品危害防制條例第17條第2 項減輕其刑後，仍屬過重，實屬
    情輕法重，在客觀上足以引起一般之同情，尚有堪資憫恕之
    處，是本院認即令處以最低度刑罰猶嫌過重，爰就被告莊家
    良所犯附表一編號10、14至21所示販賣第一級毒品之犯行，
    皆依刑法第59條規定酌量減輕其刑。另就被告莊家良所犯附
    表一編號10、15、16、19至21所示犯行，應遞減輕之。
  (四)爰審酌被告莊家良於本件犯罪前，僅有1 次施用第二級毒品
    犯行而經本院裁定送觀察勒戒，素行尚可，此有臺灣高等法
    院被告前案紀錄表可按，其無視政府反毒政策及宣導，而意
    圖營利而販賣第一、二級毒品給他人施用，危害甚鉅，且慮
    及被告莊家良經查獲之販賣次數及金額均屬有限，犯後於偵
    查中坦承全部犯行，於本院審理時亦坦承大部分犯行，犯後
    態度尚稱良好等一切情狀，分別量處如附表一編號3 、6 至
    21 應 處罪刑欄所示之刑，並定其應執行之刑，如主文第2
    項所示，資為懲儆。
  (五)扣案如附表三編號22、23所示之物，經送法務部調查局濫用
    藥物實驗室、行政院衛生署草屯療養院鑑定結果，分別檢出
    海洛因、甲基安非他命成分，此有鑑定書2 紙附卷可佐（見
    偵二卷第208 頁、偵三卷第54頁），屬查獲之第一、二級毒
    品，且為被告莊家良所有，已據被告莊家良供明，因尚乏證
    據可認係本件販賣第一、二級毒品後另行購買而持有，衡情
    應為被告莊家良多次販賣第一、二級毒品海洛因、甲基安非
    他命後所持有之剩餘毒品，該持有剩餘第一、二級毒品之低
    度行為，應分別為最後一次賣出第一、二級毒品之高度行為
    所吸收，不另論罪，則就該查獲之剩餘第一、二級毒品，只
    能於最後一次之販賣第一、二級毒品罪（即附表一編號8 、
    20所示者），依毒品危害防制條例第18條第1 項前段規定，
    宣告沒收銷燬之，至於上開扣案物之外包裝，就附表三編號
    23所示之甲基安非他命，依上開行政院衛生署草屯療養院鑑
    定書之內容，並無與外包裝析離之情狀，而就附表三編號22
    所示之海洛因，依法務部調查局93年11月16日調科壹字第09
    362396550 號函之意見，法務部調查局鑑驗毒品時，雖包裝
    袋重量以「空包裝重」稱之，惟仍會有微量毒品成分殘留，
    並不會完全析離等節，上開海洛因係送法務部調查局鑑驗，
    應認亦無與外包裝析離，是上開毒品之外包裝均與上開扣案
    毒品一併沒收銷燬之。被告莊家良各次販賣毒品行為所得之
    現金，雖未扣案，仍應依毒品危害防制條例第19條第1 項規
    定，附隨於各次販賣毒品罪刑項下諭知沒收，如全部或一部
    不能沒收時，均以其財產抵償之；被告莊家良與被告黃琦然
    共同販賣毒品所得部分，因係合併計算，為避免執行時發生
    重複沒收、抵償之情形，應連帶沒收，如全部或一部不能沒
    收時，以渠等財產連帶抵償之。又動產所有權誰屬之認定，
    原則上係以占有之外觀狀態為斷，被告莊家良既自承扣案如
    附表三編號27所示之行重電話（內含門號0000000000號之SI
    M 卡）係其所占有持用等情，復有卷附該電話之通訊監察譯
    文可資佐證，被告莊家良雖係稱手機係被告黃琦然所有云云
    ，惟此為被告黃琦然所否認，且迄無第三人就被告莊家良占
    有持用上開行動電話為反對之主張，則不問該電話之申請名
    義人是否為被告，揆諸前述說明，應可認定被告莊家良為所
    有權人。是上開行動電話（含SIM 卡一張）係被告莊家良所
    有，應依毒品危害防制條例第19條第1 項規定宣告沒收（最
    高法院99年度台上字第2041號判決亦同此旨）。又扣案如附
    表三編號26號所示之筆記本係用於記錄犯罪事實所用，亦屬
    供犯罪所用之物，且屬被告莊家良所有，自亦應依毒品危害
    防制條例第19條第1 項規定於各該犯罪事實之主文下宣告沒
    收。另扣案如附表三編號24所示之物，原係用來包裝販賣之
    海洛因、甲基安非他命所用，然該分裝袋，係尚未使用之新
    品，應只能視為預備供裝用販賣毒品犯罪之物，應係被告莊
    家良「供犯罪預備所用」之物，而非供犯罪所用之物，要無
    適用毒品危害防制條例第19條第1 項規定餘地（最高法院10
    0 年度台上字第1589號、99年度台上字第2718號等判決意旨
    參照），故扣案如附表三編號24所示之物，係被告莊家良所
    有預備供販賣毒品犯罪之物，應依刑法第38條第1 項第2 款
    之規定，宣告沒收之。至扣案如附表三編號25、28、29所示
    之物，或乏證據可證係供被告莊家良販賣所用之物，或與本
    件販賣第一、二級毒品犯行無直接關連，爰均不予諭知沒收
    。
、被告黃琦然部分：
一、訊據被告矢口否認有何上揭犯行，辯稱：並無販賣毒品牟利
    ，扣案之毒品皆為被告自已所欲施用，從沒賣過毒品給被告
    莊家良、周仁惠；而證人即被告莊家良及證人周仁惠、呂紹
    琳等人之證述，前後不一，不足為證云云，惟查：
  (一)扣案如附表三編號1 、2 所示之海洛因、甲基安非他命，確
    驗出第一級毒品海洛因及第二級毒品甲基安非他命之成分，
    此有法務部調查局濫用藥物實驗室99年4 月6 日調科壹字第
    00000000000 號鑑定書、行政院衛生署食品藥物管理局99年
    3 月26日FDA 研字第0990013970號檢驗報告書各1 份附卷可
    參（見偵卷二第167 、209 頁）。
  (二)起訴書所載被告黃琦然歷次販賣第一級毒品海洛因或第二級
    毒品甲基安非他命，認定如下：
    1.就附表一編號1 、2 、5 所載：被告黃琦然於99年2 月12
      日某時及99年2 月11日22時25分許，在桃園縣中壢市之劉
      媽媽菜包店前，販賣第一級毒品海洛因或第二級毒品甲基
      安非他命給被告莊家良之事實及被告黃琦然於99年2 月23
      日11時12分後之當日中午，在桃園縣平鎮市○○路之被告
      黃琦然住處販賣第一級毒品海洛及第二級毒品甲基安非他
      命因予莊家良之事實，查上開事實經證人即被告莊家良於
      偵查中證述綦詳（見偵卷一第147 、151 頁，偵卷二第10
      4 頁）核與證人呂紹琳在警詢及偵查中證述之情節大致相
      節（見偵卷一第114 頁背面、第136 頁），並有通訊監察
      譯文在卷可稽（見偵卷一第15、16、19頁），另被告莊家
      良為警採尿送驗亦呈第一級毒品海洛因及第二級毒品甲基
      安非他命陽性反應，有詮昕科技股份有限公司99年3 月10
      日濫用藥物尿液檢驗報告在卷可參（見偵卷二第142 頁）
      ，可見被告莊家良確有施用上開毒品之事實，亦可為上開
      犯行之佐證，是被告黃琦然上開犯行均足堪認定。被告莊
      家良雖於審理中翻異前詞，然此實係於迴護共犯被告黃琦
      然之詞，已如前述，尚難據以為有利被告黃琦然之認定。
    2.就附表一編號3 、7 所載：被告黃琦然、莊家良於98年12
      月25日6 時19分54秒後之當日，在桃園縣中壢市某遊戲場
      前，共同販賣第二級毒品甲基安非他命予周仁惠之事實及
      被告黃琦然、莊家良於99年2 月23日20時38分後之當日，
      在桃園縣平鎮市○○路之某網路咖啡店，共同販賣第二級
      毒品甲基安非他命予邱佳澔之事實，認定同前貳、一、(三)
      1.2.所述，被告黃琦然上開犯行實足堪認定。被告莊家良
      雖於審判中翻異前詞改稱：伊與被告黃琦然均無販賣甲基
      安非他命予周仁惠、邱佳澔云云，證人周仁惠雖亦證稱：
      該次被告黃琦然在睡覺，沒有交易云云。然此為被告莊家
      良及證人周仁惠迴護共犯被告黃琦然之詞，認定同前貳、
      一、(三)3.所述，均不足憑採。
    3.就附表一編號4 所載：被告黃琦然於99年2 月18日凌晨1
      時17分後之當日，在桃園縣平鎮市○○路某處巷口，販賣
      第二級毒品甲基安非他命予楊熾發之事實，查上開事實有
      通訊監察譯文所載：「（時間為99年2 月18日1 時17分4
      秒）莊家良：『喂，什麼事？』楊熾發：『Q 毛唷？』莊
      家良：『我不是Q 毛，我是阿良。』楊熾發：『阿良阿，
      Q 毛電話幾號？』莊家良：『我看一下！』楊熾發：『哥
      哥咧？』莊家良：『幹嘛？哥哥問你幹嘛？』楊熾發：『
      我要找哥哥拿東西阿！』黃琦然：『怎樣拉？』楊熾發：
      『我要拿東西阿，現金阿，81、81。』黃琦然：『那多少
      ？』楊熾發：『81阿、81的錢沒多少阿。』黃琦然：『多
      少？』楊熾發：『2 千的、2 千的。』黃琦然：『來拿阿
      ！』楊熾發：『到那邊？』黃琦然：『到附近打電話！』
      楊熾發：『我已經到了，我就在這理阿。』（時間為99年
      2 月18日1 時18分58秒）楊熾發：『巷口阿！』」之內容
      在卷可考（見偵卷四第14頁），就上開通訊監察譯文之內
      容經被告莊家良於審判中證稱：譯文中記載「黃琦然（哥
      哥）之男子」係被告黃琦然，偵查中檢察官有就譯文逐一
      提示確認，有向檢察官據實陳述並確認等情（見本院卷二
      第24頁），而證人楊熾發亦證述：「（審判長問：電話中
      你向C 【即被告黃琦然於譯文中之代號】表示要拿東西阿
      ，現金阿，81，是指要拿何種品，數量為何？）就是安非
      他命。81就是指2000元」等語之情節大致相符，是被告黃
      琦然上開犯行足堪認定。另證人楊熾發到庭證述：沒有交
      易成功，Q 毛才是哥哥云云，雖細譯上開通訊監察譯文之
      內容，證人楊熾發先問：「Q 毛唷？」經被告莊家良稱：
      「我不是Q 毛，我是阿良。」後，證人楊熾發問：「阿良
      阿，Q 毛電話幾號？」，被告莊家良答：「我看一下！」
      證人楊熾發另問：「哥哥咧？」，顯然Q 毛與上開譯文中
      所稱之「哥哥」並非同一人，且譯文中記載「黃琦然（哥
      哥）之男子」係被告黃琦然業經確認如前所述，證人楊熾
      發上開證述亦係迴護黃琦然之證詞，實不能以之為有利於
      被告黃琦然認定之依據。
    4.就附表一編號6 所載：被告黃琦然、莊家良共同販賣第二
      級毒品甲基安非他命予周仁惠，並分別於99年2 月23日
      12時14分許，在桃園縣楊梅鎮楊梅國小附近之7-11便利商
      店前於99年2 月24日0 時51分許，在桃園縣楊梅鎮埔心
      火車站前，分次交付之事實，查上開事實經證人即被告莊
      家良於偵查中證述詳盡（見偵卷二第102 、213 頁），亦
      有證人周仁惠於警詢及偵查中之證述在卷足考（見偵卷二
      第63至65、80至82、187 、188 頁），並有通訊監察譯文
      （見偵卷四第6 、7 頁）及門號0000000000、0000000000
       號99 年2 月23日之通聯紀錄（見偵卷二第67、68頁，偵
      卷四第111 至118 頁）在卷可稽，是被告黃琦然上開犯行
      足堪認定。
    5.就附表一編號8 所載：被告黃琦然、莊家良於99年2 月24
      日22時50分後之當日，在桃園縣平鎮市之某7-11便利商店
      ，共同販賣第二級毒品甲基安非他命予真實姓名不詳綽號
      「小宣」之成年人之事實，查上開事實經證人即被告莊家
      良於偵查中證述綦詳（見偵卷二第103 頁，偵卷三第117
      頁），並有通訊監察譯文所載：「（時間為99年2 月18日
      14時26分18秒）莊家良：『喂，找哪位？』楊熾發：『黃
      琦然嗎？』莊家良：『你找誰？』楊熾發：『我找黃琦然
      。』莊家良：『你哪位？』楊熾發：『你跟他說小宣，他
      就知道了。』莊家良：『有什麼事？』楊熾發：『要半的
      ，你現在方便嗎？』莊家良：『嗯！』…莊家良：『半錢
      是嗎？』楊熾發：『嘿。』莊家良：『……你直接講沒關
      係。』楊熾發：『就半錢阿，你是誰？』莊家良：『我是
      他弟弟。』楊熾發：『他咧？』莊家良：『在睡覺。』…
      楊熾發：『我前跟他處理半錢，他算我85嘛！然後都會到
      內壢7-11這邊阿！』莊家良：『8 千5 唷！』…（時間為
      99年2 月24日22時39分42秒）莊家良：『喂，你等一下。
      』楊熾發：『你是那個嗎？』黃琦然：『喂！』楊熾發：
      『你電話怎麼沒有通？』黃琦然：『沒有通嗎？』楊熾發
      ：『你26那支電話怎麼沒有通？』黃琦然：『怎樣？』楊
      熾發：『你現在方便嗎？』黃琦然：『你講阿！』楊熾發
      ：『半的那一種。』黃琦然：『到那個萊爾富。』楊熾發
      ：『你說那一天，我們在那個…。』黃琦然：『對、對。
      』楊熾發：『你是本人嗎？』黃琦然：『對！』…（時間
      為同年月日時50分14秒）…黃琦然：『喂！』楊熾發：『
      我們可以到7-11就好了嗎？』黃琦然：『好。』楊熾發：
      『你大概多久會到？』黃琦然：『等一下、我現在過去。
      』楊熾發：『好。』…」等節之內容在卷可稽（見偵卷四
      第16至18頁），就上開通訊監察譯文之內容，被告莊家良
      於偵查中並供稱：譯文中之「C 」是指被告黃琦然，是被
      告黃琦然叫被告莊家良拿甲基安非他命去的等語（見偵二
      卷第103 頁），且被告莊家良於本院審理時亦為認罪之表
      示（見本院卷一第41頁），是被告黃琦然上開犯行足堪認
      定。被告莊家良於審理中雖改稱：並未將電話交給被告黃
      琦然，被告黃琦然並未與綽號「小宣」之不詳成年人交易
      云云，惟此為事後迴護被告黃琦然之詞，尚不能以之為有
      利被告黃琦然認定之依據。
  (三)非法販賣第一級毒品海洛因、第二級毒品甲基安非他命係政
    府嚴予查緝之違法行為，非可公然為之，且上開毒品價格非
    低，取得不易，凡為販賣之不法勾當者，苟無利可圖，應無
    甘冒被查緝法辦重刑之危險，平白無端義務為該買賣之工作
    ，是其有從中賺取買賣差價牟利之意圖，本即屬合理之認定
    。且參以海洛因及甲基安非他命既係政府嚴加查緝之違禁物
    品，價格非低，且持有毒品而為警查獲之風險極高，施用毒
    品之人多係一次購買短期內施用所需之數量，以免花費過大
    ，並減短持有毒品時間，避免為警查獲之風險，查本件被告
    於被查獲時並扣得如附表三編號1 所示之第一級毒品海洛因
    38包，純質淨重11.56 公克（見偵卷二第209 頁，法務部調
    查局濫用藥物實驗室99年4 月6 日調科壹字第00000000000
    號鑑定書），及如附表三編號2 所示之第二級毒品甲基安非
    他命2 包，淨重10.3705 公克，僅就海洛因之數量，依上述
    通聯譯文所顯現之市價即半錢（約1.875 公克）8,500 元計
    算（見偵卷四第16至18頁），扣案之海洛因市價約5 萬2,00
    0 （計算式：11.56/1.875* 8,500≒52,000，千元以下無條
    件捨去），顯非單純供己施用而已，若非將本求利，當無甘
    冒風險一次購入數量龐大價值不菲之海洛因之理，被告黃琦
    然辯稱上開毒品係供自已施用，顯違常情，另參諸被告莊家
    良、證人周仁惠、楊熾發及邱佳澔、真實姓名不詳綽號「小
    宣」成年男子與被告黃琦然均非親故至交，苟無利得，當不
    至甘冒重刑之風險，與其相約交付毒品。再被告黃琦然係與
    上開人等以電話聯絡相約，即欲以一手交錢一手交貨之方式
    交易，核與一般買賣毒品之交易方式無異，足認被告黃琦然
    確有販賣海洛因及甲基安非他命營利之意圖，甚為明顯。此
    外，另有扣案如附表三編號3 、6 所示之電子磅秤、分裝袋
    可資佐證。
  (四)綜上，被告黃琦然上開犯行事證已明，被告黃琦然犯行洵堪
    認定，應依法論科。
二、論罪科刑及沒收部分：
  (一)按海洛因、甲基安非他命屬毒品危害防制條例第2 條第2 項
    第1 款、第2 款規定所列之第一級、第二級毒品，不得非法
    持有、販賣。核被告黃琦然所犯如附表一編號1 、4 、5 所
    示販賣海洛因所為，均係犯毒品危害防制條例第4 條第1 項
    販賣第一級毒品罪；另就附表一編號2 、3 、5 、6 、7 、
    8 所示販賣甲基安非他命所為，均係犯毒品危害防制條例第
    4 條第2 項販賣第二級毒品罪。被告黃琦然販賣第一級毒品
    海洛因、第二級毒品甲基安非他命前持有第一級毒品海洛因
    、第二級毒品甲基安非他命之低度行為，應為販賣之高度行
    為所吸收，均不另論罪。被告黃琦然與被告莊家良間，就附
    表一編號3 、6 、7 、8 所示之4 次販賣第二級毒品甲基安
    非他命犯行，均有犯意聯絡及行為分擔，皆為共同正犯。就
    附表一編號5 部分，被告黃琦然係以一行為同時販賣第一級
    毒品海洛因、第二級毒品甲基安非他命予莊家良，為想像競
    合犯，應依刑法第55條從一重之販賣第一級毒品罪處斷。被
    告黃琦然所犯如附表一編號1 至8 所示販賣第一級、第二級
    毒品之犯行，犯意各別，行為分殊，應予分論併罰。
  (二)被告黃琦然前因違反毒品危害防制條例案件，經本院以94年
    度訴字第1433號判決分別判處有期徒刑8 月、5 月，應執行
    有期徒刑1 年確定；又因違反毒品危害防制條例案件，經本
    院以95年度訴字第1934號判決判處有期徒刑10月確定，嗣由
    本院以96年度聲減字第3370號裁定減為有期徒刑5 月確定，
    並與前述之罪接續執行，於96年8 月23日假釋付保護管束出
    監，於97年4 月7 日保護管束期滿未經撤銷，其未執行之刑
    以已執行論，此有臺灣高等法院被告前案紀錄表在卷可考，
    其等受有期徒刑之執行完畢後，於5 年內故意再犯本件有期
    徒刑以上之罪，均為累犯，應依刑法第47條第1 項規定加重
    其刑（販賣第一級毒品之罪，其法定本刑為死刑、無期徒刑
    部分依法不得加重外，餘均依法加重其刑）。
  (三)又同為販賣第一級毒品之人，其原因動機不一，犯罪情節未
    必盡同，或有大盤毒梟者，亦有中、小盤之分，甚或僅止於
    吸毒者友儕間為求互通有無之有償轉讓者亦有之，其販賣行
    為所造成危害社會之程度自屬有異，法律科處此類犯罪，所
    設販賣第一級毒品之法定最低本刑卻同為「死刑或無期徒刑
    」，不可謂不重。於此情形，倘依其情狀處以有期徒刑，即
    足以懲儆，並可達防衛社會之目的者，自非不可依客觀之犯
    行與主觀之惡性二者加以考量其情狀，是否有可憫恕之處，
    適用刑法第59條之規定酌減其刑，期使個案裁判之量刑，能
    斟酌至當，符合比例原則。查被告黃琦然販賣第一級毒品，
    危害國人身體健康甚鉅，其所為犯行自應予非難，惟衡其前
    開販賣第一級毒品，次數不多，各次交易價額不高，其犯罪
    情節，與大盤毒梟或集團性販毒情形有別，惡性尚非重大不
    赦，倘一律論處毒品危害防制條例第4 條第1 項之罪之法定
    本刑死刑或無期徒刑，不免過苛，其各次犯罪情狀在客觀上
    均足以引起一般人之同情，情節尚堪憫恕，是依刑法第59條
    規定就被告黃琦然所犯各次販賣第一級毒品罪均酌減其刑。
    並依法先加後減之。
  (四)爰審酌被告黃琦然有多項毒品前科，素行不佳，此有臺灣高
    等法院被告前案紀錄表可按，其無視政府反毒政策及宣導，
    而意圖營利而販賣第一、二級毒品給他人施用，戕害國民健
    康甚鉅，犯後始終否認犯行，態度不佳，惟量及被告黃琦然
    經查獲之販賣次數及金額均非在多等一切情狀，分別量處如
    附表一編號1 至7 應處罪刑欄所示之刑，並定其應執行之刑
    ，如主文第2 項所示，資為懲儆。
  (五)扣案如附表三編號1 、2 、20所示之物，經送法務部調查局
    濫用藥物實驗室、行政院衛生署食品藥物管理局鑑定結果，
    分別檢出海洛因、甲基安非他命成分，此有鑑定書2 只附卷
    可佐（見偵二卷第167 、209 頁），屬查獲之第一、二級毒
    品，且為被告黃琦然所有，已據被告黃琦然供明，因尚乏證
    據可認係本件販賣第一、二級毒品後另行購買而持有，衡情
    應為被告黃琦然多次販賣第一、二級毒品海洛因、甲基安非
    他命後所持有之剩餘毒品，該持有剩餘第一、二級毒品之低
    度行為，應分別為最後一次賣出第一、二級毒品之高度行為
    所吸收，不另論罪，則就該查獲之剩餘第一、二級毒品，祇
    能於最後一次之販賣第一、二級毒品罪（即附表一編號5 、
    8 所示者），依毒品危害防制條例第18條第1 項前段規定，
    宣告沒收銷燬之，至於上開扣案物之外包裝，就附表三編號
    2 、20所示之甲基安非他命，依上開行政院衛生署食品藥物
    管理局鑑定書之內容，並無與外包裝析離之情狀，而就附表
    三編號1 所示之海洛因，依法務部調查局93年11月16日調科
    壹字第09362396550 號函之意見，法務部調查局鑑驗毒品時
    ，雖包裝袋重量以「空包裝重」稱之，惟仍會有量微量毒品
    成分殘留，並不會完全析離等節，上開海洛因係送法務部調
    查局鑑驗，應認亦無與外包裝析離，是上開毒品之外包裝均
    與上開扣案毒品一併沒收銷燬之。被告黃琦然各次販賣毒品
    行為所得之現金，雖未扣案，仍應依毒品危害防制條例第19
    條第1 項規定，附隨於各次販賣毒品罪刑項下諭知沒收，如
    全部或一部不能沒收時，均以其財產抵償之；被告黃琦然與
    被告莊家良共同販賣毒品所得部分，因係合併計算，為避免
    執行時發生重複沒收、抵償之情形，應連帶沒收，如全部或
    一部不能沒收時，以渠等財產連帶抵償之。又動產所有權誰
    屬之認定，原則上係以占有之外觀狀態為斷，被告既自承扣
    案如附表三編號11所示之行動電話（含門號0000000000號之
    SIM 卡）係其所有並占有持用等語，復有卷附該電話之通訊
    監察譯文可資佐證，且迄無第三人為反對之主張，則不問該
    電話之申請名義人是否為被告，揆諸前述說明，應可認定被
    告為所有權人。是上開行動電話（含SIM 卡一張）係被告所
    有，應依毒品危害防制條例第19條第1 項規定於各該犯罪行
    為之主文下宣告沒收。又扣案如附表三編號3 所示之電子磅
    秤係用於秤重分裝毒品以供每次販毒之用，亦屬供犯罪所用
    之物，且屬被告黃琦然所有，自亦應依毒品危害防制條例第
    19條第1 項規定宣告沒收。另扣案如附表三編號6 所示之物
    ，原係用來包裝販賣之海洛因、甲基安非他命所用，然該分
    裝袋，係尚未使用之新品，應只能視為預備供裝用販賣毒品
    犯罪之物，應係被告黃琦然「供犯罪預備所用」之物，而非
    供犯罪所用之物，要無適用毒品危害防制條例第19條第1項
    規定餘地（最高法院100 年度台上字第1589號、99年度台上
    字第2718號等判決意旨參照），故扣案如附表三編號6 所示
    之物，係被告黃琦然所有預備供販賣毒品犯罪之物，應依刑
    法第38條第1 項第2 款之規定，宣告沒收之。至未扣案被告
    黃琦然用以犯如附表一編號2 及附表一編號1 、8 所用廠牌
    型號不明門號0000000000號及門號0000000000號之行動電話
    因無證據可證明係被告黃琦然所有及扣案如附表三編號4、5
    、7 至10、12至19、21所示之物，亦乏證據可證係供被告黃
    琦然販賣所用之物，或與本件販賣第一、二級毒品犯行無直
    接關連，爰均不予諭知沒收。
據上論斷，應依刑事訴訟法第299 條第1 項前段，毒品危害防制
條例第4 條第1 項、第2 項、第17條第2 項、第18條第1 項前段
、第19條第1 項，刑法第11條前段、第28條、第55條、第47條第
1 項、第59條、第51條第5 款、第38條第1 項第2 款，判決如主
文。
本案經檢察官王齡梓到庭執行職務。
中    華    民    國    100   年    10    月    27    日
            刑事第四庭  審判長法  官  蕭世昌
                              法  官  陳柏宇
                              法  官  王詩銘
以上正本證明與原本無異。
如不服本判決應於收受判決後10日內向本院提出上訴書狀，並應
敘述具體理由。其未敘述上訴理由者，應於上訴期間屆滿後20日
內向本院補提理由書( 均須按他造當事人之人數附繕本) 「切勿
逕送上級法院」。
                              書記官  鄭嘉惠
中    華    民    國   100    年    10    月    27    日
附論罪科刑法條：
毒品危害防制條例第4條
製造、運輸、販賣第一級毒品者，處死刑或無期徒刑；處無期徒
刑者，得併科新臺幣 2 千萬元以下罰金。
製造、運輸、販賣第二級毒品者，處無期徒刑或 7 年以上有期
徒刑，得併科新臺幣 1 千萬元以下罰金。
製造、運輸、販賣第三級毒品者，處 5 年以上有期徒刑，得併
科新臺幣 7 百萬元以下罰金。
製造、運輸、販賣第四級毒品者，處 3 年以上 10 年以下有期
徒刑，得併科新臺幣 3 百萬元以下罰金。
製造、運輸、販賣專供製造或施用毒品之器具者，處 1 年以上
7 年以下有期徒刑，得併科新臺幣 1 百萬元以下罰金。
前五項之未遂犯罰之。
附表一：黃琦然、莊家良販賣毒品部分
┌──┬───┬───┬───────┬──────────┬───────┬─────────┐
│編號│販毒者│購毒者│交易時間、地點│   交  易  方  式   │交易之毒品數量│  應  處  罪  刑  │
│    │      │      │              │                    │ （新臺幣）   │                  │
├──┼───┼───┼───────┼──────────┼───────┼─────────┤
│ 1  │黃琦然│莊家良│99年2 月12日某│莊家良用其占有使用門│以3 至4,000 元│黃琦然販賣第一級毒│
│    │      │      │時，在桃園縣中│號0000000000號之行動│價格，販賣重量│品，累犯，處有期徒│
│    │      │      │壢市之劉媽媽菜│電話聯絡黃琦然使用門│約0.2 至0.3 公│刑拾陸年。未扣案之│
│    │      │      │包店前。      │號0000000000號之行動│克海洛因5 包（│販賣毒品所得新臺幣│
│    │      │      │              │電話後而交易。      │販毒所得依罪疑│仟元沒收，如全部│
│    │      │      │              │                    │唯輕原則以有利│或一部不能沒收時，│
│    │      │      │              │                    │於被告黃琦然計│以其財產抵償之。  │
│    │      │      │              │                    │算，故認係3,00│扣案如附表三編號所│
│    │      │      │              │                    │0 元）。      │示3 、6 之物，均沒│
│    │      │      │              │                    │              │收。              │
├──┼───┼───┼───────┼──────────┼───────┼─────────┤
│ 2  │黃琦然│莊家良│99年2 月11日10│莊家良用其占有使用門│以2,000 元價格│黃琦然販賣第二級毒│
│    │      │      │時25分許，在桃│號0000000000號之行動│，販賣甲基安非│品，累犯，處有期徒│
│    │      │      │園縣中壢市之劉│電話聯絡黃琦然使用門│他命2 包並附贈│刑柒年陸月。未扣案│
│    │      │      │媽媽菜包店許前│號0000000000號之行動│1包 （約0.2 至│之販賣毒品所得新臺│
│    │      │      │。            │電話後而交易。      │0. 3公克）。  │幣貳仟元沒收，如全│
│    │      │      │              │                    │              │部或一部不能沒收時│
│    │      │      │              │                    │              │，以其財產抵償之。│
│    │      │      │              │                    │              │扣案如附表三編號3 │
│    │      │      │              │                    │              │、6 所示之物，均沒│
│    │      │      │              │                    │              │收。              │
├──┼───┼───┼───────┼──────────┼───────┼─────────┤
│ 3  │黃琦然│周仁惠│98年12月25日6 │周仁惠以其使用門號09│以1,000 元之價│黃琦然共同販賣第二│
│    │莊家良│      │時19分54秒後之│00000000號之行動電話│格，販賣重量不│級毒品，累犯，處有│
│    │      │      │當日，在桃園縣│聯絡莊家良使用門號09│詳之甲基安非他│期徒刑柒年陸月。未│
│    │      │      │中壢市某遊戲場│00000000號之行動電話│命。          │扣案之販賣毒品所得│
│    │      │      │前。          │，由莊家良將甲基安非│              │新臺幣壹仟元應與莊│
│    │      │      │              │他命交予真實姓名年不│              │家良連帶沒收，如全│
│    │      │      │              │詳之男子轉交予周仁惠│              │部或一部不能連帶沒│
│    │      │      │              │。                  │              │收時，以渠等財產連│
│    │      │      │              │                    │              │帶抵償之。扣案如附│
│    │      │      │              │                    │              │表三編號所示3 、6 │
│    │      │      │              │                    │              │、24、27之物，均沒│
│    │      │      │              │                    │              │收。              │
│    │      │      │              │                    │              │莊家良共同販賣第二│
│    │      │      │              │                    │              │級毒品，處有期徒刑│
│    │      │      │              │                    │              │柒年貳月。未扣案之│
│    │      │      │              │                    │              │販賣毒品所得新臺幣│
│    │      │      │              │                    │              │壹仟元應與黃琦然連│
│    │      │      │              │                    │              │帶沒收，如全部或一│
│    │      │      │              │                    │              │部不能連帶沒收時，│
│    │      │      │              │                    │              │以渠等財產連帶抵償│
│    │      │      │              │                    │              │之。扣案如附表三編│
│    │      │      │              │                    │              │號所示3 、6 、24、│
│    │      │      │              │                    │              │27 之 物，均沒收。│
├──┼───┼───┼───────┼──────────┼───────┼─────────┤
│ 4  │黃琦然│楊熾發│99年2 月18日1 │楊熾發以門號00000000│以2,000 元之價│黃琦然販賣第二級毒│
│    │      │      │時17分後之當日│45號之行動電話聯絡莊│格，販賣約0.5 │品，累犯，處有期徒│
│    │      │      │，在桃園縣平鎮│家良占有使用門號0916│公克之甲基安非│刑柒年陸月。未扣案│
│    │      │      │市○○路某處巷│424343號之行動電話，│他命。        │之販賣毒品所得新臺│
│    │      │      │口。          │由在旁之黃琦然接聽電│              │幣貳仟元沒收，如全│
│    │      │      │              │話後而交易。        │              │部或一部不能沒收時│
│    │      │      │              │                    │              │，以其財產抵償之。│
│    │      │      │              │                    │              │扣案如附表三編號3 │
│    │      │      │              │                    │              │、6 所示之物，均沒│
│    │      │      │              │                    │              │收。              │
├──┼───┼───┼───────┼──────────┼───────┼─────────┤
│ 5  │黃琦然│莊家良│99年2 月23日11│莊家良原欲向呂紹琳調│以5,000 元之價│黃琦然販賣第一級毒│
│    │      │      │時12分後之當日│取海洛因、甲基安非他│格，販賣海洛因│品，累犯，處有期徒│
│    │      │      │中午，在桃園縣│命，然因呂紹琳所有數│及甲基安非他命│刑拾陸年。扣案如附│
│    │      │      │平鎮市○○路之│量不足，莊家良乃用其│共5 、6 包。  │表三編號1 所示之物│
│    │      │      │黃琦然居處    │占有使用門號00000000│              │沒收銷燬之；未扣案│
│    │      │      │              │43號之行動電話聯絡黃│              │之販賣毒品所得新臺│
│    │      │      │              │琦然使用門號00000000│              │幣伍仟元沒收，如全│
│    │      │      │              │82號之行動電話後而交│              │部或一部不能沒收時│
│    │      │      │              │易。                │              │，以其財產抵償之。│
│    │      │      │              │                    │              │扣案如附表三編號3 │
│    │      │      │              │                    │              │、6 、11所示之物，│
│    │      │      │              │                    │              │均沒收。          │
├──┼───┼───┼───────┼──────────┼───────┼─────────┤
│ 6  │黃琦然│周仁惠│99年2 月23日│周仁惠以其使用門號│以5,000 元之價│黃琦然共同販賣第二│
│    │莊家良│      │  12時14分許，│  0000000000號之行動│格，販賣約5 公│級毒品，累犯，處有│
│    │      │      │  在桃園縣楊梅│  電話聯絡莊家良占有│克之甲基安非他│期徒刑柒年陸月。未│
│    │      │      │  鎮楊梅國小附│  持有門號0000000000│命。          │扣案之販賣毒品所得│
│    │      │      │  近之7-11便利│  號之行動電話欲尋找│              │新臺幣伍仟元應與莊│
│    │      │      │  商店前。    │  黃琦然，周仁惠乃表│              │家良連帶沒收，如全│
│    │      │      │99年2 月24日│  示欲購買5 千元甲基│              │部或一部不能連帶沒│
│    │      │      │  0 時51分許，│  安非他命，莊家良表│              │收時，以渠等財產連│
│    │      │      │  在桃園縣楊梅│  示僅有約2 、3 公克│              │帶抵償之。扣案如附│
│    │      │      │  鎮埔心火車站│  ，雙方乃就此部分先│              │表三編號3 、6 、11│
│    │      │      │  前。        │  行交易，周仁惠並交│              │、24、27所示之物，│
│    │      │      │              │  付5 千元予莊家良。│              │均沒收。          │
│    │      │      │              │嗣莊家良以其占有使│              │莊家良共同販賣第二│
│    │      │      │              │  用門號0000000000號│              │級毒品，處有期徒刑│
│    │      │      │              │  之行動電話聯絡黃琦│              │肆年。未扣案之販賣│
│    │      │      │              │  然使用門號00000000│              │毒品所得新臺幣伍仟│
│    │      │      │              │  82號之行動電話，表│              │元應與黃琦然連帶沒│
│    │      │      │              │  示周仁惠尚缺另一部│              │收，如全部或一部不│
│    │      │      │              │  分甲基安非他命，黃│              │能連帶沒收時，以渠│
│    │      │      │              │  琦然乃以上開行動電│              │等財產連帶抵償之。│
│    │      │      │              │  話聯絡周仁惠，請周│              │扣案如附表三編號3 │
│    │      │      │              │  仁惠到達桃園縣中壢│              │、6 、11、24、27所│
│    │      │      │              │  市時再行聯絡，黃琦│              │示之物，均沒收。  │
│    │      │      │              │  然則於桃園縣平鎮市│              │                  │
│    │      │      │              │  中豐路友人住處，交│              │                  │
│    │      │      │              │  付周仁惠欲購買之甲│              │                  │
│    │      │      │              │  基安非他命予莊家良│              │                  │
│    │      │      │              │  ，再由莊家良交付予│              │                  │
│    │      │      │              │  周仁惠，而莊家良則│              │                  │
│    │      │      │              │  交付2 、3 千元予黃│              │                  │
│    │      │      │              │  琦然。            │              │                  │
├──┼───┼───┼───────┼──────────┼───────┼─────────┤
│ 7  │黃琦然│邱佳澔│99年2 月23日20│邱佳澔以其使用門號09│以1,000 元之代│黃琦然共同販賣第二│
│    │莊家良│      │時38分後之當日│00000000號之行動電話│價，販賣0.2 公│級毒品，累犯，處有│
│    │      │      │，在桃園縣平鎮│聯絡黃琦然，黃琦然再│克之甲基安非他│期徒刑柒年陸月。未│
│    │      │      │市○○路之某網│電話聯絡莊家良占有使│命。          │扣案之販賣毒品所得│
│    │      │      │路咖啡店。    │用門號0000000000號之│              │新臺幣壹仟元應與莊│
│    │      │      │              │行動電話，邱佳澔又以│              │家良連帶沒收，如全│
│    │      │      │              │電話聯絡莊家良相約於│              │部或一部不能連帶沒│
│    │      │      │              │桃園縣平鎮市獅子淋網│              │收時，以渠等財產連│
│    │      │      │              │路咖啡店前，莊家良用│              │帶抵償之。扣案如附│
│    │      │      │              │其占有使用門號091642│              │表三編號3 、6 、11│
│    │      │      │              │4343號之行動電話聯絡│              │、24、27所示之物，│
│    │      │      │              │黃琦然使用門號092664│              │均沒收。          │
│    │      │      │              │8982號之行動電話後確│              │莊家良共同販賣第二│
│    │      │      │              │認邱佳澔欲購買甲基安│              │級毒品，處有期徒刑│
│    │      │      │              │非他命1 千元，莊家良│              │柒年貳月。未扣案之│
│    │      │      │              │再聯絡邱佳澔相約於桃│              │販賣毒品所得新臺幣│
│    │      │      │              │園縣平鎮市○○路之網│              │壹仟元應與黃琦然連│
│    │      │      │              │路咖啡店前而交易。  │              │帶沒收，如全部或一│
│    │      │      │              │                    │              │部不能連帶沒收時，│
│    │      │      │              │                    │              │以渠等財產連帶抵償│
│    │      │      │              │                    │              │之。扣案如附表三編│
│    │      │      │              │                    │              │號3 、6 、11、24、│
│    │      │      │              │                    │              │27所示之物，均沒收│
│    │      │      │              │                    │              │。                │
├──┼───┼───┼───────┼──────────┼───────┼─────────┤
│ 8  │黃琦然│真實姓│99年2 月24日22│「小宣」以門號098124│少量、價金不詳│黃琦然共同販賣第二│
│    │莊家良│名年籍│時50分後之當日│7763號之行動電話聯絡│之甲基安非他命│級毒品，累犯，處有│
│    │      │不詳綽│，在桃園縣平鎮│莊家良占有使用門號09│（價金未現場交│期徒刑柒年陸月。扣│
│    │      │號「小│市之某7-11便利│00000000號之行動電話│付）。        │案如附表三編號2 、│
│    │      │宣」之│商店。        │，莊家良轉由在旁之黃│              │20、23所示之物沒收│
│    │      │成年男│              │琦然接聽，「小宣」表│              │銷燬之。扣案如附表│
│    │      │子    │              │示欲購買甲基安非他命│              │三編號3 、6 、24、│
│    │      │      │              │，黃琦然乃與其相約於│              │27所示之物，均沒收│
│    │      │      │              │桃園縣平鎮市某萊爾富│              │。                │
│    │      │      │              │便利商店，嗣後「小宣│              │莊家良共同販賣第二│
│    │      │      │              │」再以上開方式聯絡黃│              │級毒品，處有期徒刑│
│    │      │      │              │琦然，改相約於桃園縣│              │肆年。扣案如附表三│
│    │      │      │              │平鎮市某7-11便利商店│              │編號2 、20、23所示│
│    │      │      │              │，黃琦然應允後，即請│              │之物沒收銷燬之。扣│
│    │      │      │              │莊家良前去交易。    │              │案如附表三編號3 、│
│    │      │      │              │                    │              │6 、24、2 7 所示之│
│    │      │      │              │                    │              │物，均沒收。      │
├──┼───┼───┼───────┼──────────┼───────┼─────────┤
│ 9  │莊家良│綽號「│99年2 月11日23│「榕樹下」以門號0936│以1,000 元之價│莊家良販賣第二級毒│
│    │      │榕樹下│時14分34秒，在│964113號之行動電話與│格，販賣0.2 公│品，處有期徒刑肆年│
│    │      │」    │桃園縣楊梅市育│莊家良占有使用門號09│克之甲基安非他│。未扣案之販賣毒品│
│    │      │      │達商工門口前。│00000000號之行動電話│命。          │所得新臺幣壹仟元沒│
│    │      │      │              │聯絡後而交易。      │              │收，如全部或一部不│
│    │      │      │              │                    │              │能沒收時，以其財產│
│    │      │      │              │                    │              │抵償之。扣案如附表│
│    │      │      │              │                    │              │三編號24、27所示之│
│    │      │      │              │                    │              │物，均沒收。      │
│    │      │      │              │                    │              │                  │
│    │      │      │              │                    │              │                  │
├──┼───┼───┼───────┼──────────┼───────┼─────────┤
│ 10 │莊家良│王裕淦│99年2 月12日13│王裕淦以門號00000000│以7,000 元之價│莊家良販賣第一級毒│
│    │      │      │時49分40秒，在│00號之行動電話與莊家│格，販賣重量不│品，處有期徒刑捌年│
│    │      │      │桃園縣中壢市龍│良占有使用門號091642│詳之海洛因。  │。未扣案之販賣毒品│
│    │      │      │慈路239 巷28號│4343號之行動電話聯絡│              │所得新臺幣柒仟元沒│
│    │      │      │王裕淦住處樓下│後而交易。          │              │收，如全部或一部不│
│    │      │      │之85度C 商店前│                    │              │能沒收時，以其財產│
│    │      │      │。            │                    │              │抵償之。扣案如附表│
│    │      │      │              │                    │              │三編號24、27所示之│
│    │      │      │              │                    │              │物，均沒收。      │
├──┼───┼───┼───────┼──────────┼───────┼─────────┤
│ 11 │莊家良│張良志│99年2 月12日15│張良志以門號00000000│以1,000 元之價│莊家良販賣第二級毒│
│    │      │      │時23分29秒，在│60號之行動電話與莊家│格，販賣0.2 公│品，處有期徒刑肆年│
│    │      │      │桃園縣中壢市陽│良占有使用門號091642│克之甲基安非他│。未扣案之販賣毒品│
│    │      │      │明醫院附近之7-│4343號之行動電話聯絡│命。          │所得新臺幣壹仟元沒│
│    │      │      │11便利商店前。│後而交易。          │              │收，如全部或一部不│
│    │      │      │              │                    │              │能沒收時，以其財產│
│    │      │      │              │                    │              │抵償之。扣案如附表│
│    │      │      │              │                    │              │三編號24、27所示之│
│    │      │      │              │                    │              │物，均沒收。      │
├──┼───┼───┼───────┼──────────┼───────┼─────────┤
│ 12 │莊家良│吳士敬│99年2 月12日15│吳士敬以門號00000000│以1,000 元之價│莊家良共同販賣第二│
│    │、真實│      │時42分32秒，在│01號之行動電話與莊家│格，販賣0.2 公│級毒品，處有期徒刑│
│    │姓名年│      │桃園縣平鎮市義│良占有使用門號091642│克之甲基安非他│肆年。未扣案之販賣│
│    │籍不詳│      │民路某處。    │4343號之行動電話聯絡│命。          │毒品所得新臺幣壹仟│
│    │之成年│      │              │，莊家良乃將甲基安非│              │元應與真實姓名年籍│
│    │男子  │      │              │他命交由某真實姓名年│              │不詳之成年男子連帶│
│    │      │      │              │籍不詳之成年男子轉交│              │沒收，如全部或一部│
│    │      │      │              │予吳士敬。莊家良並將│              │不能連帶沒收時，以│
│    │      │      │              │上開交易內容紀錄於扣│              │渠等財產連帶抵償之│
│    │      │      │              │案如附表三編號26所示│              │。扣案如附表三編號│
│    │      │      │              │之筆記本。          │              │24 、26 、27所示之│
│    │      │      │              │                    │              │物，均沒收。      │
├──┼───┼───┼───────┼──────────┼───────┼─────────┤
│ 13 │莊家良│吳士敬│99年2 月17日20│吳士敬以門號00000000│以1,000 元之價│莊家良販賣第二級毒│
│    │      │      │時46分30秒，在│01號之行動電話與莊家│格，販賣0.2 公│品，處有期徒刑肆年│
│    │      │      │桃園縣平鎮市義│良占有使用門號091642│克之甲基安非他│。扣案如附表二編號│
│    │      │      │民路某處。    │4343號之行動電話聯絡│命。          │23所示之物沒收銷毀│
│    │      │      │              │後而交易。莊家良並將│              │；未扣案之販賣毒品│
│    │      │      │              │上開交易內容紀錄於扣│              │所得新臺幣壹仟元沒│
│    │      │      │              │案如附表三編號26所示│              │收，如全部或一部不│
│    │      │      │              │之筆記本。          │              │能沒收時，以其財產│
│    │      │      │              │                    │              │抵償之。扣案如附表│
│    │      │      │              │                    │              │三編號24、26、27所│
│    │      │      │              │                    │              │示之物，均沒收。  │
├──┼───┼───┼───────┼──────────┼───────┼─────────┤
│ 14 │莊家良│楊熾發│99年2 月18日10│楊熾發以門號00000000│以5,000 元之價│莊家良販賣第一級毒│
│    │      │      │時1 分33秒，在│45號之行動電話與莊家│格，販賣重量不│品，處有期徒刑拾陸│
│    │      │      │桃園縣平鎮市工│良占有使用門號091642│詳之海洛因。  │年。未扣案之販賣毒│
│    │      │      │業區內之萊爾富│4343號之行動電話聯絡│              │品所得新臺幣伍仟元│
│    │      │      │便利商店前。  │後而交易。          │              │沒收，如全部或一部│
│    │      │      │              │                    │              │不能沒收時，以其財│
│    │      │      │              │                    │              │產抵償之。扣案如附│
│    │      │      │              │                    │              │表三編號24、27所示│
│    │      │      │              │                    │              │之物，均沒收。    │
├──┼───┼───┼───────┼──────────┼───────┼─────────┤
│ 15 │莊家良│真實姓│99年2 月18日14│「小宣」以門號098124│以4,000 元之價│莊家良販賣第一級毒│
│    │      │名年籍│時33分21秒，在│7763號之行動電話與莊│格販賣重量不詳│品，處有期徒刑捌年│
│    │      │不詳綽│桃園縣平鎮市工│家良占有使用門號0916│之海洛因。    │。未扣案之販賣毒品│
│    │      │號「小│業區內之萊爾富│424343號之行動電話聯│              │所得新臺幣肆仟元沒│
│    │      │宣」之│便利商店前。  │絡後而交易。        │              │收，如全部或一部不│
│    │      │成年男│              │                    │              │能沒收時，以其財產│
│    │      │子    │              │                    │              │抵償之。扣案如附表│
│    │      │      │              │                    │              │三編號24、27所示之│
│    │      │      │              │                    │              │物，均沒收。      │
├──┼───┼───┼───────┼──────────┼───────┼─────────┤
│ 16 │莊家良│王裕淦│99年2 月20日13│王裕淦以門號00000000│以2,000 元之價│莊家良販賣第一級毒│
│    │      │      │時30分24秒，在│00號之行動電話與莊家│格，販賣重量不│品，處有期徒刑捌年│
│    │      │      │桃園縣平鎮市工│良占有使用門號091642│詳之海洛因。  │。未扣案之販賣毒品│
│    │      │      │業區內之萊爾富│4343號之行動電話聯絡│              │所得新臺幣貳仟元沒│
│    │      │      │便利商店前。  │後而交易。          │              │收，如全部或一部不│
│    │      │      │              │                    │              │能沒收時，以其財產│
│    │      │      │              │                    │              │抵償之。扣案如附表│
│    │      │      │              │                    │              │三編號24、27所示之│
│    │      │      │              │                    │              │物，均沒收。      │
├──┼───┼───┼───────┼──────────┼───────┼─────────┤
│ 17 │莊家良│真實姓│99年2 月20日6 │該成年人以門號093340│以2,000 元之價│莊家良販賣第一級毒│
│    │      │名年籍│時37分47秒，在│3464號之行動電話與莊│格，販賣重量不│品，處有期徒刑拾陸│
│    │      │不詳之│桃園縣平鎮市新│家良占有使用門號0916│詳之海洛因。  │年。未扣案之販賣毒│
│    │      │成年人│光纖維公司前。│424343號之行動電話聯│              │品所得新臺幣貳仟元│
│    │      │      │              │絡後而交易。        │              │沒收，如全部或一部│
│    │      │      │              │                    │              │不能沒收時，以其財│
│    │      │      │              │                    │              │產抵償之。扣案如附│
│    │      │      │              │                    │              │表三編號24、27所示│
│    │      │      │              │                    │              │之物，均沒收。    │
├──┼───┼───┼───────┼──────────┼───────┼─────────┤
│ 18 │莊家良│真實姓│99年2 月23日10│該成年人以門號093340│以5,000 元之價│莊家良販賣第一級毒│
│    │      │名年籍│時58分17秒，在│3464號之行動電話與莊│格，販賣重量不│品，處有期徒刑拾陸│
│    │      │不詳之│桃園縣平鎮市新│家良占有使用門號0916│詳之海洛因。  │年。未扣案之販賣毒│
│    │      │成年人│光纖維公司前。│424343號之行動電話聯│              │品所得新臺幣伍仟元│
│    │      │      │              │絡後而交易。        │              │沒收，如全部或一部│
│    │      │      │              │                    │              │不能沒收時，以其財│
│    │      │      │              │                    │              │產抵償之。扣案如附│
│    │      │      │              │                    │              │表三編號24、27所示│
│    │      │      │              │                    │              │之物，均沒收。    │
├──┼───┼───┼───────┼──────────┼───────┼─────────┤
│ 19 │莊家良│陳文洋│99年2 月25日前│陳文洋以門號00000000│以1,000 元之價│莊家良販賣第一級毒│
│    │      │      │2 週之某日晚間│53號之行動電話與莊家│格，販賣重量不│品，處有期徒刑捌年│
│    │      │      │，陳文洋之桃園│良占有使用門號091642│詳之海洛因。  │。未扣案之販賣毒品│
│    │      │      │縣平鎮市○○路│4343號之行動電話聯絡│              │所得新臺幣壹仟元沒│
│    │      │      │三段93巷4 號住│後而交易。          │              │收，如全部或一部不│
│    │      │      │處樓下。      │                    │              │能沒收時，以其財產│
│    │      │      │              │                    │              │抵償之。扣案如附表│
│    │      │      │              │                    │              │三編號24、27所示之│
│    │      │      │              │                    │              │物，均沒收。      │
├──┼───┼───┼───────┼──────────┼───────┼─────────┤
│ 20 │莊家良│王裕淦│99年2 月28日中│王裕淦以門號00000000│以3 千元之價格│莊家良販賣第一級毒│
│    │      │      │午某時，在桃園│00號之行動電話與莊家│，販賣0.4 公克│品，處有期徒刑捌年│
│    │      │      │縣中壢市○○路│良占有使用門號091642│之海洛因。    │。扣案如附表三編號│
│    │      │      │239 巷28號王裕│4343號之行動電話聯絡│              │22所示之物沒收銷燬│
│    │      │      │淦住處樓下之85│後而交易。          │              │之；未扣案之販賣毒│
│    │      │      │度C 商店前。  │                    │              │品所得新臺幣仟元│
│    │      │      │              │                    │              │沒收，如全部或一部│
│    │      │      │              │                    │              │不能沒收時，以其財│
│    │      │      │              │                    │              │產抵償之。扣案如附│
│    │      │      │              │                    │              │表三編號24、27所示│
│    │      │      │              │                    │              │之物，均沒收。    │
├──┼───┼───┼───────┼──────────┼───────┼─────────┤
│ 21 │莊家良│王薇婷│99年1 月至2 月│王薇婷以門號00000000│每次以1,000 元│莊家良販賣第一級毒│
│    │      │      │間，在桃園縣中│36號之行動電話與莊家│之價格販，賣重│品5 次，各處有期徒│
│    │      │      │壢市○○○路一│良占有使用門號091642│量不詳之海洛因│刑捌年。每次未扣案│
│    │      │      │段283 號附近之│4343號之行動電話聯絡│，共計5 次。  │之販賣毒品所得新臺│
│    │      │      │85度C 商店前。│後而交易。          │              │幣壹仟元沒收，如全│
│    │      │      │              │                    │              │部或一部不能沒收時│
│    │      │      │              │                    │              │，以其財產抵償之。│
│    │      │      │              │                    │              │扣案如附表三編號24│
│    │      │      │              │                    │              │、27所示之物，均沒│
│    │      │      │              │                    │              │收。              │
└──┴───┴───┴───────┴──────────┴───────┴─────────┘
附表二：劉熒均販賣毒品部分
┌──┬───┬───────┬──────────┬───────┬─────────────┐
│編號│買受人│交易時間、地點│   交  易  方  式   │交易之毒品數量│   應    處    罪    刑   │
├──┼───┼───────┼──────────┼───────┼─────────────┤
│ 1  │林俊宏│98年12月9 日15│林俊宏以門號00000000│以1,500 元之價│劉熒均共同販賣第二級毒品，│
│    │      │時30分52秒，在│26號之行動電話與劉熒│格，販賣甲基安│處有期徒刑年陸月。未扣案│
│    │      │桃園縣中壢市延│均占有使用門號098954│非他命3 包（共│之販賣毒品所得新臺幣壹仟伍│
│    │      │平路臺灣桃園地│5022號之行動電話聯絡│0.6公克0）。  │佰元沒收，如全部或一部不能│
│    │      │方法院中壢簡易│，再由真實姓名年籍不│              │沒收時，以其財產抵償之；未│
│    │      │庭附近。      │詳之成年男子交付毒品│              │扣案之行動電話壹支沒收，如│
│    │      │              │予林俊宏。          │              │全部或一部不能沒收時，連帶│
│    │      │              │                    │              │追徵其價額。              │
├──┼───┼───────┼──────────┼───────┼─────────────┤
│ 2  │陳羽峰│98年12月12日5 │陳羽峰以門號00000000│以2,000 元之價│劉熒均共同販賣第二級毒品，│
│    │      │時26分41秒，在│66號之行動電話與劉熒│格，販賣重量不│處有期徒刑年陸月。未扣案│
│    │      │桃園縣中壢市延│均占有使用門號098954│詳之甲基安非他│之販賣毒品所得新臺幣貳仟元│
│    │      │平路臺灣桃園地│5022號之行動電話聯絡│命。          │沒收，如全部或一部不能沒收│
│    │      │方法院中壢簡易│，再由真實姓名年籍不│              │時，以其財產抵償之；未扣案│
│    │      │庭附近之某汽車│詳之成年男子交付毒品│              │之行動電話壹支沒收，如全部│
│    │      │旅館。        │予陳羽峰。          │              │或一部不能沒收時，連帶追徵│
│    │      │              │                    │              │其價額。                  │
├──┼───┼───────┼──────────┼───────┼─────────────┤
│ 3  │林俊志│98年12月14日20│林俊志以門號00000000│以2,500 元之價│劉熒均共同販賣第二級毒品，│
│    │      │時59分46秒，在│71、0000000000號之行│格，販賣1 公克│處有期徒刑年陸月。未扣案│
│    │      │桃園縣中壢市延│動電話與劉熒均占有使│之甲基安非他命│之販賣毒品所得新臺幣貳仟伍│
│    │      │平路臺灣桃園地│用門號0000000000號之│。            │佰元沒收，如全部或一部不能│
│    │      │方法院中壢簡易│行動電話聯絡，再由真│              │沒收時，以其財產抵償之；未│
│    │      │庭附近之麥當勞│實姓名年籍不詳之成年│              │扣案之行動電話壹支沒收，如│
│    │      │速食店前。    │男子交付毒品予林俊志│              │全部或一部不能沒收時，連帶│
│    │      │              │。                  │              │追徵其價額。              │
│    │      │              │                    │              │                          │
│    │      │              │                    │              │                          │
├──┼───┼───────┼──────────┼───────┼─────────────┤
│ 4  │林俊志│99年2 月15日13│林俊志以門號00000000│以1,000 元之價│劉熒均共同販賣第二級毒品，│
│    │      │時12分49秒，在│31號之行動電話與劉熒│格，販賣重量不│處有期徒刑年陸月。未扣案│
│    │      │桃園縣中壢市三│均占有使用門號098954│詳之甲基安非他│之販賣毒品所得新臺幣壹仟元│
│    │      │樂一街巷口。  │5022號之行動電話聯絡│命。          │沒收，如全部或一部不能沒收│
│    │      │              │，再由劉熒均夥同真實│              │時，以其財產抵償之；未扣案│
│    │      │              │姓名年籍不詳之男子共│              │之行動電話壹支沒收，如全部│
│    │      │              │同交付毒品予林俊志。│              │或一部不能沒收時，連帶追徵│
│    │      │              │                    │              │其價額。                  │
├──┼───┼───────┼──────────┼───────┼─────────────┤
│ 5  │林俊志│99年2 月17日7 │林俊志以門號00000000│以300 元之價格│劉熒均販賣第二級毒品，處有│
│    │      │時55分39秒，在│31號之行動電話與劉熒│，販賣重量不詳│期徒刑年陸月。未扣案之販│
│    │      │劉熒均之桃園縣│均占有使用門號098954│之甲基安非他命│賣毒品所得新臺幣佰元沒收│
│    │      │中壢市○○路  │5022號之行動電話聯絡│。            │，如全部或一部不能沒收時，│
│    │      │655 巷11號住處│。由劉熒均交付毒品予│              │以其財產抵償之；未扣案之行│
│    │      │前。          │林俊志。            │              │動電話壹支沒收，如全部或一│
│    │      │              │                    │              │部不能沒收時，連帶追徵其價│
│    │      │              │                    │              │額。                      │
├──┼───┼───────┼──────────┼───────┼─────────────┤
│ 6  │林俊志│99年2 月19日9 │林俊志以門號00000000│以1,000 元之價│劉熒均販賣第二級毒品，處有│
│    │      │時24分24秒，在│31號之行動電話與劉熒│格，販賣1 公克│期徒刑年陸月。未扣案之販│
│    │      │桃園縣中壢市中│均占有使用門號098954│之甲基安非他命│賣毒品所得新臺幣壹仟元沒收│
│    │      │豐路655 巷11  │5022號之行動電話聯絡│。            │，如全部或一部不能沒收時，│
│    │      │號住處前。    │。由劉熒均交付毒品予│              │以其財產抵償之；未扣案之行│
│    │      │              │林俊志。            │              │動電話壹支沒收，如全部或一│
│    │      │              │                    │              │部不能沒收時，連帶追徵其價│
│    │      │              │                    │              │額。                      │
├──┼───┼───────┼──────────┼───────┼─────────────┤
│ 7  │林俊志│99年2 月22日12│林俊志以門號00000000│以1,000 元之價│劉熒均販賣第二級毒品，處有│
│    │      │時許，在劉熒均│31號之行動電話與劉熒│格，販賣1 公克│期徒刑年陸月。未扣案之販│
│    │      │之桃園縣中壢市│均占有使用門號098954│之甲基安非他命│賣毒品所得新臺幣壹仟元沒收│
│    │      │中豐路655 巷11│5022號之行動電話聯絡│。            │，如全部或一部不能沒收時，│
│    │      │號住處前。    │。由劉熒均交付毒品予│              │以其財產抵償之；未扣案之行│
│    │      │              │林俊志。            │              │動電話壹支沒收，如全部或一│
│    │      │              │                    │              │部不能沒收時，連帶追徵其價│
│    │      │              │                    │              │額。                      │
└──┴───┴───────┴──────────┴───────┴─────────────┘
附表三：扣案物
┌──┬────────────┬───┬───────────┐
│編號│物品名稱                │數量  │備註                  │
├──┼────────────┼───┼───────────┤
│ 1  │海洛因（含包裝驗餘合計淨│38包  │黃琦然所有，在黃琦然位│
│    │重19.02 公克）          │      │於桃園縣平鎮市○○路65│
├──┼────────────┼───┤5 巷11號居所（即其女友│
│ 2  │甲基安非他命（含包裝驗餘│2包   │同案被告劉熒均住處）扣│
│    │合計淨重10.3696 公克）  │      │得。                  │
├──┼────────────┼───┤                      │
│ 3  │電子磅秤                │1個   │                      │
├──┼────────────┼───┤                      │
│ 4  │葡萄糖                  │1包   │                      │
├──┼────────────┼───┤                      │
│ 5  │玻璃球吸食器            │1支   │                      │
├──┼────────────┼───┤                      │
│ 6  │分裝袋                  │1包   │                      │
├──┼────────────┼───┤                      │
│ 7  │自製過濾器              │1組   │                      │
├──┼────────────┼───┤                      │
│ 8  │FM2 （合計淨重26.05 公克│123顆 │                      │
│    │，驗餘合計淨重25.48 公克│      │                      │
│    │）                      │      │                      │
├──┼────────────┼───┤                      │
│ 9  │製造安非他命手冊        │2本   │                      │
├──┼────────────┼───┤                      │
│ 10 │行動電話（序號：00000000│1支   │                      │
│    │0000000 ，內含門號092208│      │                      │
│    │8525號之SIM卡）         │      │                      │
├──┼────────────┼───┤                      │
│ 11 │行動電話（序號：00000000│1支   │                      │
│    │000000000，內含門號09266│      │                      │
│    │48982號之SIM卡）        │      │                      │
├──┼────────────┼───┤                      │
│ 12 │行動電話（序號：00000000│1支   │                      │
│    │0000000 ，內含門號097606│      │                      │
│    │1880號之SIM卡 ）        │      │                      │
├──┼────────────┼───┤                      │
│ 13 │行動電話（序號：00000000│1支   │                      │
│    │0000000 ，內含門號097605│      │                      │
│    │4825號之SIM卡 ）        │      │                      │
├──┼────────────┼───┤                      │
│ 14 │行動電話（內含門號098556│1支   │                      │
│    │5225號之SIM卡 ）        │      │                      │
├──┼────────────┼───┤                      │
│ 15 │隨身碟                  │2支   │                      │
├──┼────────────┼───┤                      │
│ 16 │電擊棒                  │2支   │                      │
├──┼────────────┼───┤                      │
│ 17 │新臺幣9,830元           │      │                      │
├──┼────────────┼───┤                      │
│ 18 │人民幣100元             │      │                      │
├──┼────────────┼───┤                      │
│ 19 │港幣100元               │      │                      │
├──┼────────────┼───┼───────────┤
│ 20 │甲基安非他命（含包裝驗餘│1包   │黃琦然所有，在黃琦然位│
│    │淨重3.2092公克）        │      │於桃園縣平鎮市○○街95│
├──┼────────────┼───┤巷3 號住處扣得。      │
│ 21 │玻璃球吸食器            │1支   │                      │
├──┼────────────┼───┼───────────┤
│ 22 │海洛因（含包裝驗餘合計淨│6包   │莊家良所有，在莊家良位│
│    │重3.58公克）            │      │於桃園縣平鎮市鎮興里21│
├──┼────────────┼───┤鄰平鎮220 號住處扣得  │
│ 23 │甲基安非他命（淨重0.521 │1包   │                      │
│    │公克，驗餘淨重0.5197公克│      │                      │
│    │）                      │      │                      │
├──┼────────────┼───┤                      │
│ 24 │空夾鏈袋                │1包   │                      │
├──┼────────────┼───┤                      │
│ 25 │安非他命吸食器          │1組   │                      │
├──┼────────────┼───┤                      │
│ 26 │筆記簿                  │1本   │                      │
├──┼────────────┼───┤                      │
│ 27 │行動電話（內含門號091642│1支   │                      │
│    │4343號之SIM 卡）        │      │                      │
├──┼────────────┼───┤                      │
│ 28 │行動電話（內含SIM 卡編號│1支   │                      │
│    │：000000000000000）     │      │                      │
├──┼────────────┼───┤                      │
│ 29 │行動電話（內含門號093033│1支   │                      │
│    │3180號之SIM卡）         │      │                      │
└──┴────────────┴───┴───────────┘